【裁判字號】    99,訴,133
【裁判日期】    991119
【裁判案由】    違反毒品危害防制條例
【裁判全文】
臺灣嘉義地方法院刑事判決               99年度訴字第133號
公  訴  人  臺灣嘉義地方法院檢察署檢察官
被      告  蔡進鴻
指定辯護人  劉興文律師
被      告  黃水戰
選任辯護人  吳宏輝律師
上列被告因違反毒品危害防制條例案件，經檢察官提起公訴（98
年度偵字第8231號、99年度偵緝字第61號），本院判決如下：
    主  文
蔡進鴻犯附表所示各罪，處如附表論罪科刑欄所列之刑。應執行
有期徒刑捌年陸月，未扣案行動電話（門號000000000
0號、0000000000號、0000000000號，各
含ＳＩＭ卡壹張）支沒收，如全部或一部不能沒收時，門號0
000000000號、0000000000號（各含ＳＩＭ
卡壹張）追徵其價額、門號0000000000號（含ＳＩＭ
卡壹張）與黃水戰連帶追徵其價額，未扣案販賣毒品所得新臺幣
拾萬捌仟陸佰元，其中新臺幣陸萬柒仟柒佰元與黃水戰連帶沒收
，如全部或一部不能沒收時，以其與黃水戰之財產連帶抵償之，
其餘新臺幣肆萬零玖佰元沒收之，如全部或一部不能沒收時，以
其財產抵償之。
黃水戰犯附表編號一至十三所示之罪，處如附表論罪科刑欄所列
之刑。應執行有期徒刑捌年，未扣案行動電話（門號00000
00000號，含ＳＩＭ卡壹張）壹支沒收，如全部或一部不能
沒收時，與蔡進鴻連帶追徵其價額，未扣案販賣毒品所得新臺幣
陸萬柒仟柒佰元與蔡進鴻連帶沒收之，如全部或一部不能沒收時
，以其與蔡進鴻財產連帶抵償之。
    犯 罪 事 實
一、蔡進鴻（綽號「阿平」）前因過失傷害案件，經本院於民國
    97年3月10日，以96年度交易字第243號判決判處有期徒刑4
    月，如易科罰金，以新臺幣（下同）1,000元折算1日確定，
    於97年8月11日易科罰金執行完畢，詎仍不知悔改，與黃水
    戰均明知甲基安非他命屬毒品危害防制條例第2條第2項第2
    款所規定之第2級毒品，不得非法持有或販賣，竟意圖營利
    ，蔡進鴻、黃水戰就附表編號1至13各基於販賣第2級毒品甲
    基安非他命之犯意聯絡，蔡進鴻另就附表編號14至48基於販
    賣甲基安非他命之各別犯意，於附表所示時間，由蔡進鴻以
    所有之門號0000000000、0000000000號行動電話，並交付門
    號0000000000號行動電話予黃水戰作為聯絡販賣甲基安非他
    命之工具，於附表所示時間，由黃淑滿、楊讚武、呂聰傅、
    黃明堂、黃建通、江仲洲、曾安靖、蔡志宏、蔡仁傑以如附
    表所載方式與蔡進鴻或黃水戰聯絡，約定所購買毒品之數量
    及金額，並於附表所列地點交付毒品並取得價金，蔡進鴻總
    計獲利108,600元，其中與黃水戰共同獲利計為67,700元，
    嗣經警實施通訊監察後循線查獲，而悉上情，蔡進鴻並於偵
    查中及審判時均自白犯罪。
二、案經臺南縣警察局移送臺灣嘉義地方法院檢察署檢察官偵查
    起訴。
    理  由
壹、程序事項
一、按被告以外之人於審判外之言詞或書面陳述，除法律有規定
    者外，不得作為證據；而於偵查中向檢察官所為之陳述，除
    顯有不可信之情況者外，得為證據，刑事訴訟法第159條第
    1項、第159條之1第2項分別定有明文。又證人、鑑定人依法
    應具結而未具結者，其證言或鑑定意見，不得作為證據，刑
    事訴訟法第158條之3固定有明文。然若檢察官非以證人身分
    傳喚而以告發人、告訴人、被害人或共犯、共同被告身分傳
    喚到庭為訊問時，其身分既非證人，即與「依法應具結」之
    要件不合，縱未命其具結，純屬檢察官調查證據職權之適法
    行使，當無違法可言。而前揭不論係本案或他案在檢察官面
    前作成未經具結之陳述筆錄，係屬被告以外之人於偵查中向
    檢察官所為之陳述，本質上屬於傳聞證據，基於保障被告在
    憲法上之基本訴訟權，如已經法院傳喚到庭具結而為陳述，
    並經被告之反對詰問，前揭非以證人身分而在檢察官面前未
    經具結之陳述筆錄，除顯有不可信之情況者外，得為證據（
    最高法院99年度台上字第6669號判決意旨可為參考）。是本
    件證人蔡進鴻於偵查中以被告身分就關係共同被告黃水戰之
    陳述，既非以證人身分應訊，未為具結，核無違法，且蔡進
    鴻於本院已改以證人身分依法具結作證，復踐行詰問程序，
    保障黃水戰之訴訟權，是蔡進鴻於偵查中以被告身分所為之
    陳述，對被告黃水戰而言，應認有證據能力。至於黃水戰之
    選任辯護人於本院行準備程序時主張證人黃明堂、黃建通、
    江仲洲、曾安靖、蔡志宏、蔡任傑、胡志剛、呂嘉益於警詢
    之陳述無證據能力，此為被告以外之人於審判外之陳述，對
    黃水戰而言應認無證據能力。
二、次按刑事訴訟法第159條之2所定之傳聞例外，指被告以外之
    人於檢察事務官、司法警察官、司法警察調查中所為之陳述
    ，「與審判中不符」，且其先前之陳述，具備「可信性」及
    「必要性」二要件，始例外得適用上開規定，認其先前所為
    之陳述，為有證據能力。此所謂「與審判中不符」，係指該
    陳述之主要待證事實部分，自身前後之供述有所不符，導致
    應為相異之認定，此並包括先前之陳述詳盡，於後簡略，甚
    至改稱忘記、不知道或有正當理由而拒絕陳述（如經許可之
    拒絕證言）等實質內容已有不符者在內。所謂「可信性」要
    件，則指其陳述與審判中之陳述為比較，就陳述時之外部狀
    況予以觀察，先前之陳述係在有其可信為真實之特別情況下
    所為者而言。例如先前之陳述係出於自然之發言，審判階段
    則受到外力干擾，或供述者因自身情事之變化等情形屬之，
    與一般供述證據應具備之任意性要件有別。至所謂「必要性
    」要件，乃指就具體個案案情及相關證據予以判斷，其主要
    待證事實之存在或不存在，已無從再從同一供述者取得與先
    前相同之陳述內容，縱以其他證據替代，亦無由達到同一目
    的之情形（最高法院96年度台上字第4365號判決要旨參照）
    ，本件證人黃淑滿於98年7月14日14時28分許警詢時證稱：
    向黃水戰購買甲基安非他命，有交易成功等語（見警卷(一)第
    52至53頁），然於本院審理時改證稱：係找黃水戰拜託其向
    友人「阿平」調毒品等語（見本院卷第222頁），黃淑滿於
    警詢及法院審理時對於是否係向黃水戰購買毒品之重要事實
    陳述，有前後不一致之情形。本院審酌黃淑滿並未陳稱其於
    警詢中受有強暴、脅迫之情，因此其於警詢中所為之陳述具
    有任意性，應無疑義。復參酌黃淑滿於警詢中之證述距案發
    日較近，當時記憶自較深刻，可立即反應所知，不致因時隔
    日久而遺忘案情；且當時未直接面對被告，較無來自被告或
    其他成員同庭在場之壓力而出於虛偽不實之指證，或事後串
    謀而故為迴護被告之機會。又黃淑滿與黃水戰間並無仇恨怨
    隙（詳下述），自無憑空虛構以誣陷黃水戰之可能，是本院
    認黃淑滿於警詢之陳述，客觀上應具有較可信之特別情況，
    又上開供述證據之取得過程並無瑕疵，復與本案待證事實間
    具有相當之關聯性，基於發見真實之需求，應認符合刑事訴
    訟法第159條之2規定之情形而有證據能力。至於黃水戰選任
    辯護人於本院行準備程序時陳明證人楊讚武、呂聰傅警詢時
    之證述無證據能力，本院審酌證人楊讚武、呂聰傅於偵訊及
    本院審理中均已到庭證結在案，其等警詢中之證述內容，業
    有偵訊及本院審理中之結證證詞可資替代，復參酌上開最高
    法院裁判要旨所揭諸之「可信性」、「必要性」之要件，爰
    不以之為本案實體認定之依據。惟我國刑事訴訟法基於證據
    裁判主義及證據能力之規定，得以作為認定犯罪事實之依據
    ，以有證據能力之證據為限，惟於審判期日證人所為陳述與
    審判外之陳述相異時，可提出該證人先前所為自我矛盾之陳
    述，用來減低其在審判時證言之證明力，此種作為彈劾證據
    使用之傳聞證據，因非用於認定犯罪事實之基礎，不受傳聞
    法則之拘束。因此，被告以外之人於審判外之言詞或書面陳
    述，雖不得以之直接作為認定犯罪事實與否之證據，但非不
    得以之作為彈劾證據，用來爭執或減損被告、證人或鑑定人
    陳述之證明力（最高法院96年台上字第483號判決、97年度
    台上字第67號判決意旨參照）。是其等於警詢中之供述，雖
    屬被告以外之人在審判外之陳述，原則上固不得以之直接作
    為認定犯罪事實與否之證據，但仍得作為彈劾證據。
三、另被告以外之人於審判中有所在不明而無法傳喚或傳喚不到
    之情形，其於檢察事務官、司法警察官或司法警察調查中所
    為之陳述，經證明具有可信之特別情況，且為證明犯罪事實
    之存否所必要者，得為證據，刑事訴訟法第159條之3第3款
    已有明定。查證人曾安靖於警詢時所為之陳述，固屬傳聞證
    據，然曾安靖於本院審理中經合法傳喚而傳訊不到，復經警
    拘提，因所在不明亦未拘獲，此有嘉義縣警察局水上分局99
    年7月29日嘉水警偵字第0990073317號函檢送之拘票、報告
    書乙份在卷可憑（見本院第252至255頁），是證人曾安靖現
    已所在不明，本院審酌其於警詢時依法定程序指認被告，並
    有通訊監察譯文存卷足憑（見附表所示證據出處），且曾安
    靖確有施用毒品案件之前案紀錄，亦有臺灣高等法院被告前
    案紀錄表在卷可證（詳下述），有購買毒品以供施用之需求
    ，足認於警詢中所為之陳述，客觀上具有可信之特別情況，
    同時亦為證明被告犯罪事實存否所必要，依上揭規定，證人
    曾安靖於警詢中之證言自有證據能力。
四、另被告以外之人於審判外之陳述，雖不符前4條（即刑事訴
    訟法第159條之1至之4）之規定，而經當事人於審判程序同
    意作為證據，法院審酌該言詞陳述或書面陳述作成時之情況
    ，認為適當者，亦得為證據；當事人、代理人或辯護人於法
    院調查證據時，知有第159條第1項不得為證據之情形，而未
    於言詞辯論終結前聲明異議者，視為有前項之同意，此觀刑
    事訴訟法第159條之5規定甚明。本件公訴檢察官及蔡進鴻、
    指定辯護人於本院準備程序及審理時對於證人黃淑滿、楊讚
    武、呂聰傅、黃明堂、黃建通、江仲洲、曾安靖、蔡志宏、
    蔡仁傑於警詢之證述暨其他相關具傳聞性質之證據資料（如
    下述），均表示同意作為本案之證據，且迄於言詞辯論終結
    前亦未聲明異議。本院審酌前揭證人之陳述及證據資料作成
    時之情況，核無違法取證或其他瑕疵，認為以之作為證據為
    適當，自得作為證據。
貳、實體事項
甲、有罪部分
一、得心證之理由
(一)、前揭犯罪事實，業據被告蔡進鴻於偵查、本院準備程序及審
    理時坦承不諱（見臺灣嘉義地方法院檢察署99年度偵緝字第
    61號卷第14頁；本院卷第122、290至303頁），核與證人黃
    淑滿、楊讚武、呂聰傅於警詢、偵查及本院審理時具結、證
    人黃明堂、黃建通、江仲洲、曾安靖、蔡志宏、蔡仁傑於警
    詢證述之情節相符，並有指認犯罪嫌疑人紀錄表、通訊監察
    書、通訊監察譯文等件在卷可稽（證據均詳見附表所示證據
    出處），又黃淑滿、楊讚武、呂聰傅、黃明堂、黃建通、江
    仲洲、曾安靖、蔡志宏、蔡仁傑均有施用毒品之習性，此亦
    有其等之臺灣高等法院被告前案紀錄表存卷為佐（見本院卷
    第141至153、273至277頁），即有向蔡進鴻購買取得甲基安
    非他命之動機與需求，足證其等向蔡進鴻購買毒品之陳述，
    應為屬實。
(二)、訊據被告黃水戰，固坦承卷附通訊監察譯文確係其與黃淑滿
    、楊讚武等人之通話，另門號0000000000號行動電話係蔡進
    鴻所交付使用等情，然矢口否認有何與蔡進鴻共同販賣甲基
    安非他命之犯行，於本院審理時辯稱：帶同黃淑滿、楊讚武
    、呂聰傅向蔡進鴻買毒品，由其等與蔡進鴻交易云云。然查
    ：
１、證人黃淑滿於98年7月14日14時28分許警詢時證稱：譯文第2
    頁所示之98年3月14日係向黃水戰購買甲基安非他命3,000元
    ，有完成交易；3月15日向黃水戰購買甲基安非他命10,000
    元；3月15日22時55分向黃水戰購買3,000元；3月17日去黃
    水戰家施用；3月18日20時26分許向黃水戰購買10,000元；3
    月19日11時29分許向黃水戰購買1,000元；同日18時53分許
    向黃水戰購買甲基安非他命；3月20日17時5分許向黃水戰購
    買甲基安非他命，忘記價格；3月21日12時59分另有向黃水
    戰購買甲基安非他命5,000元；3月22日0時39分許有向黃水
    戰購買甲基安非他命10,000元，當時完成交易是3月22日1時
    18分許，跟黃水戰交易地點都在齊普超市附近等語（見警卷
    (一)第52至53頁），再觀諸通訊監察譯文所示，黃淑滿（A）
    使用門號0000000000號行動電話撥打黃水戰（B）使用之門
    號0000000000號行動電話，於98年3月14日21時20分通話內
    容：「A：可以嗎？B：要拿錢還我嗎？…A：3千阿。B：妳
    沒拿現金過來我不要…我在對面算帳。A：我就去對面找你
    」；於同年月15日15時11分通話內容：「A：我要還你1萬，
    你聽得懂嗎？B：要等一下。A：半個小時會好嗎？B：我打
    電話問一下」；於同年月15日15時15分通話內容：「A：昨
    天那個沒了。B：黑阿，要等他回來。A：他去哪？B：出外
    。A ：要晚點喔，你那邊也都沒有了嗎。B：黑，要晚一點
    」；於同年月15日18時26分通話內容：「B：大約再20分鐘
    。A：去原本那邊…麻將那邊」；於同年月15日22時42分通
    話內容：「A：要拿三千還你。B：多久會到？A：我在北社
    尾這邊騎摩托車過去，在哪等你？B：省道旁那間7-11。A：
    我到在（再）打給你」；於同年月18日20時14分通話內容：
    「A：你那邊有1萬的嗎。B：你等一下（背景聲，男音：小
    平）A：有啦…」；於同年月18日20時26分通話內容：「A：
    我要過去了，要去前面嗎？B：好」；於同年月19日11時29
    分通話內容：「A：我等一下過去找你。B：要多。A：快12
    點了，我是怕12點那個。B：你就說要那個正常來就對了。
    A：要帶1個人過去你那找工作。B：過來再講」；於同年月
    19日18時53分通話內容：「A：我要帶4個人去找工作。B：
    嗯。A：現在喔，我到了，是要去前面還是後面？B：我在家
    。A：我就不能去你家，我知道你在家。B：不然你就旁邊那
    」；於同年月20日17時5分通話內容：「A：我要拿昨天那些
    給你。B：好阿，我要去對面」；於同年月20日17時39分通
    話內容：「B：你什麼時候要過來？A：我在路上快到了，我
    還帶了4個人要找工作」；於同年月20日17時45分通話內容
    ：「A：我在齊普了」；於同年月21日15時47分通話內容：
    「A：我等一下過去找你。B：黑。A：要拿5千給你。B：阿
    。A：5千啦。B：我可能沒，過來再講」；於同年月22日0時
    39分通話內容：「A：我要拿1萬塊過去。B：現在喔。A：好
    嗎。B：我打電話，好啊」等語，此有通訊監察指揮書、譯
    文等件附卷可稽（見附表編號1至9所示證據出處），足見證
    人黃淑滿於警詢中證稱其以門號0000000000號行動電話與被
    告黃水戰聯絡購買毒品事宜等情之證述，並非毫無旁證可佐
    。此外，黃水戰復從未爭執其與黃淑滿間有何嫌隙，則依黃
    水戰所陳，其與黃淑滿既無過節，而販賣毒品又屬重罪，黃
    淑滿應無設詞構陷之理，基此，黃淑滿所為黃水戰有販賣甲
    基安非他命之證詞，應與事實相符，而可採信。
２、至於黃淑滿於99年1月7日偵查中檢察官以被告身分訊問時陳
    稱：拿錢委託黃水戰向綽號「阿平」之人購買毒品，不認識
    蔡進鴻，只知道綽號等語（見臺灣嘉義地方法院檢察署98年
    度偵字第8231號卷第23頁），復於本院審理時到庭具結證稱
    ：每天都會施用甲基安非他命，是找黃水戰拜託其向友人「
    阿平」（即蔡進鴻）調貨，「阿平」拿毒品來時將錢交給「
    阿平」；每次購買毒品都是直接與黃水戰聯絡，卷附通訊監
    察譯文內容屬實，以販賣用語跟黃水戰講比較快，未曾將購
    買毒品之錢交給黃水戰而轉交蔡進鴻，因為蔡進鴻不要直接
    交易，才必須透過黃水戰，並非與黃水戰合夥，實際上黃水
    戰並無毒品可以販賣，要向「阿平」拿才有；警詢所述向黃
    水戰購買甲基安非他命之情節係屬實在等語（見本院卷第22
    2、223、225、229、230、231、234、235頁），雖改證以係
    聯絡黃水戰向「阿平」調毒品，然前揭譯文內容並未見「幫
    忙調貨」、「幫忙向阿平拿」等語，且以黃淑滿有毒品案件
    之前案紀錄，對於販賣毒品係屬重罪，警方查緝甚嚴，多以
    監聽掌握犯罪跡證，購買毒品者即多以隱晦暗語溝通等情，
    應相當知悉，若確係要求黃水戰幫忙調貨，於通話時自無以
    應買之用語方式，向黃水戰表示欲購買毒品，此舉反而使黃
    水戰陷於遭查緝販賣毒品之危險，再者，若係向「阿平」購
    買，首次由黃水戰聯繫，之後黃淑滿自可直接與「阿平」聯
    絡，黃水戰即可避免介入毒品買賣而遭受查緝，然黃淑滿卻
    向黃水戰「調貨」達9次，是否確係「調貨」，顯非無疑。
    況且前揭通訊監察譯文尚有黃淑滿詢問黃水戰「你那邊也都
    沒有了嗎」等語，黃水戰亦有回以「我可能沒」等語，均徵
    黃水戰並非僅單純幫黃淑滿「調貨」，而係自行決定交易毒
    品價格，無須詢問「阿平」即蔡進鴻，立於販賣者之地位，
    輔以前揭譯文所示，黃水戰曾提及「打電話問一下」等語，
    可見黃水戰將黃淑滿欲購買毒品等情告知蔡進鴻，由蔡進鴻
    持以毒品，黃水戰亦一同前往約定地點與黃淑滿進行交易，
    復以蔡進鴻交付門號0000000000號行動電話供黃水戰使用，
    已據蔡進鴻證述在卷（見本院卷第210頁），黃水戰即用以
    與黃淑滿聯絡交易毒品，再者，黃淑滿於本院審理時亦具結
    證稱：毒品都是「阿平」交付，錢也是交給「阿平」，有時
    候黃水戰在旁邊，有時候是「阿平」出來，未曾將錢交給黃
    水戰，黃水戰亦未曾交付毒品給伊，拿到毒品也未分給黃水
    戰等語（見本院卷第238、239頁），更見係黃淑滿與黃水戰
    聯絡購買毒品之價格、數量及約定交易地點後，復由黃水戰
    通知蔡進鴻，再同前往交易地點，交付毒品予黃淑滿，黃水
    戰與蔡進鴻共同販賣甲基安非他命予黃淑滿，至為明確。被
    告黃水戰於98年7月29日警詢時供稱：門號0000000000號係
    蔡進鴻交付使用，卷附譯文為其通話內容無誤，與黃淑滿共
    同出資買甲基安非他命，對話內容1個人就是指1,000元，幾
    個人就是出資購買之金額等語（見警卷(一)第21、24頁），於
    本院99年4月12日準備程序時供稱：黃淑滿請伊打電話給蔡
    進鴻，跟黃淑滿一起去住處對面齊普超市旁向蔡進鴻購買毒
    品，蔡進鴻拿毒品給伊和黃淑滿，跟黃淑滿也有一起出錢過
    ，黃淑滿拿錢給伊，伊再拿給蔡進鴻等語（見本院卷第72頁
    ），然黃淑滿於本院99年7月14日審理時翻異前證，改證稱
    ：係要求黃水戰幫忙向蔡進鴻購買毒品云云，已於前述，黃
    水戰復於本院99年10月27日審理時改供稱：係陪黃淑滿向蔡
    進鴻購買毒品云云（見本院卷第290至292頁），黃水戰前後
    供述不一，且於黃淑滿於本院作證後，才附和黃淑滿證詞，
    更徵其辯解反覆而無憑信，甚難採信。
３、證人楊讚武於98年7月16日警詢時雖證稱：98年3月27日通訊
    監察譯文係叫黃水戰幫忙買1錢（3.75公克）之甲基安非他
    命，地點在齊普超市旁；98年4月3日19時17分至19時45分所
    示通聯譯文係叫黃水戰幫忙拿4分之1錢（約0.9公克）之甲
    基安非他命，價格為3,500元，地點在嘉義縣水上鄉省道旁
    7-11超市附近，至於98年3月30日簡訊譯文是在跟黃水戰表
    示拿取之甲基安非他命數量不足等語（見警卷(一)第77、78頁
    ），並於99年7月14日本院審理時具結證稱：沒有跟黃水戰
    買毒品，是跟黃水戰一起去買，錢交給黃水戰，一起去向「
    阿平」買毒品，把「阿平」約出來，地點在水上鄉，3.57公
    克要價1萬元等語（見本院卷第168至171、176、、178、179
    頁），然觀諸楊讚武（A）使用門號0000000000號行動電話
    撥打黃水戰（B）使用之門號0000000000號行動電話，於98
    年3月27日17時6分之通話內容：「A：你朋友也很沒意思，
    為什麼讓你在這邊等。B：你沒叫他們去停車場等，我有看
    到你們。A：好」；同年月3日19時17分54秒通話內容：「…
    B：你說要加是要加怎樣的？A：再加一個，剛剛不是跟你叫
    一個？B：嗯。A：對啊，再加一個一樣的啊。B：問題你錢
    沒有給我，人家現在不給我我要怎麼那個。A：我現在要拿
    錢過去啦。B：可是我現在身上都沒有耶。A：什麼？B：我
    現在身上都沒有了耶。A：那要怎麼辦？B：沒有啊，我打給
    他看看，等等馬上打給你。…」；同年4月3日19時27分5秒
    通話內容「…B：我打給你們夫妻都沒接。…你在哪裡？A
    ：我在停車場這邊啊。B：我跟你說，要等一下下，他跟我
    說要拿過來。…我過去你那裡…」；同年月3日19時33分10
    秒通話內容：「A：喂。B：我跟你說，你在等一下下，我現
    在在騎摩托車要過去了。A：喔，好，我就在停車場這邊等
    你。B：好。A：那你錢不收喔」；同年月3日19時45分6秒通
    話內容：「B：好啦，我要過去了。A：我往那裡過去。B：
    往哪裡？A：後面那邊啊，不然你要怎麼分？B：7-11這邊好
    不好…」；同年月30日1時12分46秒楊讚武發簡訊「07而已
    還是忙中有錯」，黃水戰於同日1時16分14秒回傳簡訊「不
    可能」，此有通訊監察指揮書、譯文等件在卷為佐（見附表
    編號10至12所示證據出處），由前揭通訊監察譯文所示，黃
    水戰尚且對楊讚武表示「現在身上都沒有」毒品，若楊讚武
    係要求黃水戰幫忙購買毒品，黃水戰應不會如此回應，即以
    前揭譯文所示，亦係如同一般販毒者與購毒者之對話，尚且
    於交易後，楊讚武以簡訊向黃水戰抱怨甲基安非他命數量不
    足，黃水戰則應以「不可能」等語，均足證黃水戰非與楊讚
    武合資購買毒品，亦非幫忙楊讚武取得毒品，再以楊讚武與
    黃淑滿係夫妻，均有施用毒品之習性，又皆係先以電話聯絡
    黃水戰，約定毒品價格、數量及交易地點，再至約定地點由
    蔡進鴻交付毒品，其交易模式相同，蔡進鴻與黃淑滿數次交
    易，並無遭檢舉情事，應有信賴，楊讚武即可自行與蔡進鴻
    聯絡購買毒品事宜，況楊讚武與蔡進鴻交易達3次，時間密
    接，衡以前情應無須再透過黃水戰，且黃水戰與楊讚武並無
    特別之情誼，亦無不顧己身遭查緝之風險，幫楊讚武聯絡蔡
    進鴻購買毒品，並隨同前往交易，是黃水戰與蔡進鴻有共同
    販賣毒品與楊讚武，應為灼然。
４、至於楊讚武於本院審理時具結證稱：警詢所述屬實，未遭不
    法取供等語（見本院卷第169頁），又證述：係一起跟黃水
    戰向「阿平」購買毒品，錢交給黃水戰，再一起去跟「阿平
    」買，看出資多少即拿多少毒品，用目測分一分，最多出過
    10,000元，忘記附表編號10至12之情形等語（見本院卷第16
    9至171、178至180、182頁），然毒品係屬違禁物，警調查
    緝甚嚴，國家刑罰甚重，價格不斐，若係合資，楊讚武與黃
    水戰必也先於通聯時講定出資，以便向販毒者購買，事後分
    毒品才有憑據，然譯文卻無一語提及係合資購買毒品，又對
    於合資雙方出資多寡之重要基礎事實，楊讚武無法具體說明
    ，是否確有合資實情，不無疑問，況且黃水戰於本院審理時
    係供稱：陪楊讚武去跟蔡進鴻購買毒品等語（見本院卷第29
    3頁），並未辯稱係與楊讚武合資，與楊讚武所為證詞顯然
    未合，即無從由其等陳述推知楊讚武與黃水戰就附表編號10
    至12所示之購買毒品情事究竟係如何合資購買，反而可徵楊
    讚武所為證詞，應係偏袒黃水戰，為使其脫免罪責，難以採
    信。
５、證人呂聰傅於98年7月31日警詢時證述：跟綽號「水戰」、
    「阿平」之男子「當」甲基安非他命，300元、500元、800
    元、1,000元、2,000元補貼之，毒品量多就貼多一點錢，都
    以紙張包成1包計算；跟黃水戰於98年4月7日14時40分左右
    要2,000元甲基安非他命，並於當日18時許在齊普超市停車
    場，用紙張包一些，交付黃水戰約700元、800元，由黃水戰
    本人收錢，並告知係「公加」，若有人問都要說是「公加」
    等語（見警卷(一)第88、89頁），輔以呂聰傅（A）以其使用
    之00-0000000電話撥打黃水戰（B）使用之0000000000號行
    動電話，於98年4月7日14時40分4秒通話內容：「A：老大你
    好，你有閒嗎？B：我不是有閒沒閒，我都沒有東西，因為
    人家叫我要拿現金才有辦法。A：阿丟現金阿。B：也是一樣
    沒法度，因為我要整條錢去那個。A：嗯。B：晚點我有遇到
    一個人，他有帶散的，我叫他留著，在打電話給你。A：我
    現在就暈暈的。B：我現在問問看，你要幾個人。A：阿就我
    欠你2千，要拿過去給你啦。B：我看他有閒過來沒？A：我
    現在馬上要過去了。B：你現在過來，我沒東西。A：好啊，
    你問一下馬上打給我」；同日14時49分12秒通話內容：「A
    ：怎樣？B：你大概半個鐘頭後從這邊過來。A：半個鐘頭喔
    ，你不從我這邊來喔。B：我叫他拿到家這給我的。A：好啦
    」；同日18時19分4秒通話內容：「B：等你整個下午，你是
    要我等多久？A：睡著了。B：你從這邊過來，我現在在忙，
    沒法過去。A：你在哪？B：家裡啊，你不要從家裡來，你到
    在。A：我在（再）打公共電話給你」，此有通訊監察指揮
    書、譯文等件附卷足參（見附表編號13所載證據出處），可
    見黃水戰亦係向呂聰傅表示並無毒品，且必須拿現金出來才
    有辦法向蔡進鴻買毒品，而呂聰傅所陳述之「當」，亦係有
    償向黃水戰拿取毒品，且附表編號13所示亦係黃水戰將毒品
    交付呂聰傅，均徵黃水戰除與呂聰傅就買賣毒品之價格及數
    量為磋商外，並約定地點，再將蔡進鴻所交付之毒品交予呂
    聰傅，顯係與蔡進鴻共同販賣毒品，要屬無疑。雖呂聰傅於
    本院審理時具結證稱：本欲向黃水戰買2,000元，但量少才
    給700元，起訴有1次（即附表編號13）係向黃水戰、5次（
    即附表編號15、16、22、45、48）係向蔡進鴻聯絡購買；於
    警詢並未陳述黃水戰告知係「公加」，反正就是說不是向黃
    水戰購買，黃水戰告知這樣（當）就是合夥等語（見本院卷
    第195、196、201頁），然呂聰傅亦於本院審理時具結證稱
    ：警詢所述屬實在等語（見本院卷第187頁），並未證述遭
    受不法取證情事，觀諸呂聰傅與黃水戰素無怨隙，當無虛偽
    陳述以誣陷黃水戰之必要，呂聰傅於黃水戰遭查獲後即經警
    方對其製作筆錄，考量呂聰傅於製作警詢筆錄時應無充裕時
    間權衡利害，且其亦較少受他人干預，其證述內容應與案件
    之真實較為相近，可見呂聰傅係向黃水戰聯絡購買2,000元
    甲基安非他命，但因現金不夠，僅以700元購買，取得價值
    700元之毒品，而黃水戰並對呂聰傅表示若遭查緝，他人問
    起，必須以「公加」回之，即用「合資」隱匿購買實情，逃
    避刑責，顯見並無合資、合夥之情形，益徵附表編號13所示
    ，黃水戰應係接獲呂聰傅之電話聯絡後，告知蔡進鴻，由蔡
    進鴻備妥毒品，再由黃水戰交付呂聰傅並取得價金，要應明
    確。至於黃水戰於本院行準備程序時辯稱：與呂聰傅一起出
    資向蔡進鴻購買2,000元毒品，當初呂聰傅係欲購買2,000元
    毒品，但買回來後一起施用，呂聰傅僅交付幾百元，有跟呂
    聰傅告知毒品係向他人拿取等語（見本院卷第73頁），再於
    審理時執以：與呂聰傅共同出資，伊出資1,300元，呂聰傅
    出資700元等語置辯（見本院卷第294頁），然前揭譯文並無
    一語提及係屬合資，況且呂聰傅本即欲向黃水戰購買2,000
    元之毒品，已難認有合資情事，復參諸證人蔡進鴻於本院審
    理時證稱：呂聰傅買毒品時會再要求多給一些等語（見本院
    卷第216頁），與呂聰傅所證述「當」、「貼」等意義相同
    ，更徵附表編號13所示呂聰傅本欲購買2,000元毒品，然呂
    聰傅僅有700元，遂交付黃水戰700元，並取得相當700元價
    值之甲基安非他命，仍屬有償交易，即屬販賣無疑。
６、至於證人即共同被告蔡進鴻於本院審理時證稱：印象中黃淑
    滿、楊讚武曾和黃水戰一起來，有時候是黃水戰交錢，有時
    候是黃淑滿、楊讚武和黃水戰一起交錢，就算他們合資也不
    會跟伊說，毒品也不一定交給誰等語（見本院卷第206、215
    、218頁），然黃淑滿於本院審理時證述：錢交給「阿平」
    ，「阿平」再將毒品交給伊等語（見本院卷第223頁），觀
    諸黃淑滿本件向蔡進鴻購買毒品次數達9次，時間間隔非長
    ，且又係女性，蔡進鴻對於與黃淑滿交易情形，應無記憶混
    淆之虞，惟蔡進鴻對於交易時何人交付金錢及毒品交付何人
    之重要基礎事實，竟與黃淑滿證述不符，又黃淑滿與楊讚武
    係夫妻，若第1次向蔡進鴻購買毒品，因與蔡進鴻並非熟識
    ，由黃水戰介紹買賣，非違常情，然以購買毒品係屬重大違
    法犯罪，理應避免他人知曉，衡以黃淑滿已向蔡進鴻購買數
    次後，蔡進鴻對於黃淑滿應有信任，對於交易地點及聯絡方
    式應有所知悉，何需再透過黃水戰，徒增遭他人知悉而被查
    緝之風險，且黃水戰豈有甘冒遭查緝之風險，屢次無償代為
    聯絡購買毒品並於交易時在場之理，另黃水戰供稱：使用之
    行動電話門號0000000000號為伊自己申請，門號0000000000
    則係蔡進鴻提供給伊使用等語（見警卷(一)第21頁），且警詢
    筆錄留下之聯絡電話亦係門號0000000000號行動電話，亦有
    上揭警詢筆錄在卷為佐（見警卷(一)第20頁），黃水戰既已有
    可供使用之行動電話，蔡進鴻何需交付行動電話供其使用，
    且使用聯絡之對象又係向蔡進鴻購買毒品之人，顯為與蔡進
    鴻共同販賣毒品，要屬合理。是蔡進鴻於本院審理時具結證
    稱：黃水戰不曾接過電話，並未與其共同販賣毒品，黃水戰
    會向伊購買毒品等語（見本院卷第214、215、217頁），應
    係迴護黃水戰之詞，不足為採。
(三)、再凡以自己犯罪之意思而參與犯罪，不論其所參與者，是否
    犯罪構成要件之行為，皆為刑法第28條所規定之正犯，固不
    待言，即以幫助他人犯罪之意思而參與犯罪，其所參與者，
    苟係犯罪構成要件之行為，亦為共同正犯，必以幫助他人犯
    罪之意思而參與犯罪，其所參與者又為犯罪構成要件以外之
    行為，始為刑法第30條第1項所規定之從犯。又刑事法上所
    謂販賣行為，係指以營利為目的，有償轉讓，將商品購入或
    賣出，有一於此，犯罪即為完成，故交付商品與收取價金，
    均屬販賣犯罪之構成要件行為，縱以幫助他人營利犯罪之意
    思，而有參與交付買賣標的物、收取貨款之販賣要件行為，
    自應論以共同正犯而非從犯（最高法院84年度台上字第5647
    號判決意旨參照），又多數人出於共同犯罪之意思，彼此分
    工協力共同實現犯罪行為，彼此互為補充而完成犯罪，即多
    數行為人基於犯意聯絡與行為分擔者，為共同正犯，此即學
    說上所稱「功能性之犯罪支配」；在功能性犯罪支配概念下
    ，多數人依其角色分配共同協力參與構成要件之實現，其中
    部分行為人雖未參與構成要件行為之實行，但其構成要件以
    外行為對於犯罪目的實現具有不可或缺之地位，仍可成立共
    同正犯。又共同正犯之成員參與構成要件行為之實行，並不
    以參與整個犯罪事實全部為必要，即便僅參與犯罪事實之一
    部分，或僅參與共同行為之某一階段，亦無礙於共同正犯之
    成立（最高法院96年度台上字第6141號判決意旨參照）。本
    件黃水戰就附表編號1至13所示犯行，除持蔡進鴻交付使用
    之行動電話與黃淑滿、楊讚武、呂聰傅聯絡購買毒品之價錢
    與數量等事宜，復由蔡進鴻備妥毒品，再由黃水戰與黃淑滿
    、楊讚武約定交易地點，並一起至約定地點，由蔡進鴻交付
    毒品，收取價金，而呂聰傅購買之毒品則由黃水戰交付之，
    黃水戰顯係參與構成犯罪事實之一部，自屬分擔實施犯罪行
    為，應為共同正犯。
(四)、又刑法上所謂販賣行為，係指以營利為目的，有償轉讓，將
    商品購入或賣出，有一於此，犯罪即為完成，故交付商品與
    收取價金，均屬販賣犯罪之構成要件行為，縱以幫助他人營
    利犯罪之意思，而有參與交付買賣標的物、收取貨款之販賣
    要件行為，自應論以共同正犯而非從犯。販賣毒品之所謂販
    賣行為，係行為人基於營利之目的，而販入或賣出毒品而言
    。販賣毒品者，其主觀上須有營利之意圖，且客觀上有販賣
    之行為，即足構成，至於實際上是否已經獲利，則非所問。
    是於有償讓與他人之初，係基於營利之意思，並著手實施，
    而因故無法高於購入之原價出售，最後不得不以原價或低於
    原價讓與他人時，仍屬販賣行為，必也始終無營利之意思，
    縱以原價或低於原價有償讓與他人，方難謂為販賣行為，而
    僅得以轉讓罪論處（最高法院93年度台上字第165號判決意
    旨參照）。復衡毒品濫用，危害國民健康與社會安定日益嚴
    重，為杜絕毒品犯罪，警察機關對於販賣毒品之犯罪行為，
    嚴加查緝，無形亦造成毒品不易取得且價格昂貴，絕無可能
    甘冒被查緝而遭重罪制裁之風險，毫無獲利而為販賣毒品之
    理。是其販入之價格必較其出售之價格為低，而有從中賺取
    買賣價差牟利之意圖及事實，應屬合理認定。又販賣毒品海
    洛因、甲基安非他命因係違法行為，非可公然為之，而亦無
    公定價格，係可任意分裝增減分量，且每次買賣之價格、數
    量，亦隨時依雙方之關係深淺、資力、需求量、對行情之認
    知、來源是否充裕、查緝是否嚴緊、購買者被查獲時供述購
    買對象之可能風險之評估等因素，而異其標準，非可一概論
    之。從而販賣之利得，除非經行為人詳細供出各次所販賣之
    毒品之進價及售價，且數量俱臻明確外，實難察得其交易實
    情，然販賣者從價差或量差中牟利，方式雖異，惟其販賣行
    為在意圖營利則屬同一。從而，舉凡有償交易，除足以反證
    其確係另基於某種非圖利本意之關係外，通常尚難因無法查
    悉其精確之販入價格，作為是否高價賣出之比較，諉以無營
    利之意思而阻卻販賣犯行之追訴。是本件蔡進鴻與黃水戰就
    附表編號1至13所示與黃淑滿、楊讚武、呂聰傅；蔡進鴻就
    附表14至48所示與呂聰傅、黃明堂、黃建通、江仲洲、曾安
    靖、蔡志宏、蔡仁傑之交易，均明知所交付係屬甲基安非他
    命毒品，屬有償交易，被告2人與其等並無特定親密之情誼
    ，若非為圖販賣以賺取價差營利，並無大費周章甘冒刑責，
    鋌而走險，數度向上手買入毒品之後，再以原價多次轉讓與
    他人之理，是其等應有從中賺取買賣價差之事實，顯為牟利
    甚明。
(五)、綜上所述，上揭證據均堪為補強證據，足以擔保蔡進鴻於偵
    查中及本院審理時之任意性自白與事實相符，而黃水戰所為
    辯解，顯屬飾卸之詞，不足採信。本件事證明確，被告2人
    犯行堪以認定，應予依法論科。
二、論罪科刑
(一)、被告蔡進鴻就附表編號1至17、黃水戰就附表編號1至13所示
    犯行後，毒品危害防制條例第4條、第17條業已修正，並於9
    8年5月20日公布，同年5月22日生效施行（司法院98年6月29
    日院臺廳刑一字第0980014643號函參照），又按犯罪在刑法
    施行前，比較裁判前之法律孰為有利於行為人時，應就罪刑
    有關之一切情形，比較其全部之結果，而為整個之適用，不
    能割裂而分別適用有利益之條文，而關於法律變更之比較適
    用原則，於比較時應就罪刑有關之共犯、未遂犯、想像競合
    犯、牽連犯、連續犯、結合犯，以及累犯加重、自首減輕暨
    其他法定加減原因（如身分加減）與加減比例等一切情形，
    本於統一性及整體性原則，綜其全部罪刑之結果而為比較（
    最高法院27年上字第2615號判例、95年5月23日刑事庭第8次
    會議決議意旨參照）。本件蔡進鴻、黃水戰上開犯行後，毒
    品危害防制條例已有變更，依前揭說明，亦有新舊法比較之
    必要。而修正前毒品危害防制條例第4條第2項之規定為：「
    製造、運輸、販賣第二級毒品者，處無期徒刑或七年以上有
    期徒刑，得併科新臺幣七百萬元以下罰金」，修正後毒品危
    害防制條例第4條第2項則規定為：「製造、運輸、販賣第二
    級毒品者，處無期徒刑或七年以上有期徒刑，得併科新臺幣
    一千萬元以下罰金」。至於修正前毒品危害防制條例第17條
    之規定為：「犯第4條第1項至第4項、第5條第1項至第4項前
    段、第6條第1項至第4項、第7條第1項至第4項、第8條第1項
    至第4項、第10條或第11條第1項、第2項之罪，供出毒品來
    源，因而破獲者，得減輕其刑」，修正後毒品危害防制條例
    第17條則規定：「犯第4條至第8條、第10條或第11條之罪，
    供出毒品來源，因而查獲其他正犯或共犯者，減輕或免除其
    刑。犯第4條至第8條之罪於偵查及審判中均自白者，減輕其
    刑。」，是蔡進鴻所犯前揭犯行，於偵查及審判中均自白，
    認定其所犯前開之罪均應適用修正後毒品危害防制條例第17
    條第2項之規定減輕其刑，雖同條例第4條第2項修正後係將
    得併科之罰金提高，整體比較，自以適用修正後之法律規定
    較有利於蔡進鴻，是依刑法第2條第1項但書之規定，蔡進鴻
    所犯附表編號1至17之犯行即應適用對其較有利之修正後毒
    品危害防制條例之規定論處，至於黃水戰並未於偵查及審判
    中自白犯罪，並無修正後毒品危害防制條例第17條之適用，
    則比較同條例第4條第2項之修正，應以適用修正前之規定較
    有利於黃水戰，是依刑法第2條第1項本文之規定，黃水戰所
    犯附表編號1至13之犯行即應適用對其較有利之修正前毒品
    危害防制條例之規定論處。
(二)、按甲基安非他命係毒品危害防制條例第2條第2項第2款所列
    之第2級毒品，依法不得持有、販賣，是核被告蔡進鴻就附
    表所示48次犯行所為，係犯修正後毒品危害防制條例第4條
    第2項之販賣第2級毒品罪；被告黃水戰就附表編號1至13所
    為，係犯修正前毒品危害防制條例第4條第2項之販賣第2級
    毒品罪，被告2人就附表編號1至13所示犯行，有犯意聯絡及
    行為分擔，為共同正犯，其等販賣甲基安非他命前持有甲基
    安非他命之低度行為，皆為其販賣之高度行為所吸收，均不
    另論罪。另被告2人先後販賣甲基安非他命48次、13次之各
    犯行間，時間明顯可分，顯為各別犯意，行為互殊，應分論
    併罰。至於公訴意旨就本件多次販賣甲基安非他命犯行認均
    應論以集合犯（見本院卷第121頁），惟94年2月2日修正，9
    5年7月1日施行之刑法，基於刑罰公平原則之考量，杜絕僥
    倖之犯罪心理，避免易致鼓勵犯罪之誤解，已刪除第56條連
    續犯之規定。該修正理由之說明，謂「對繼續犯同一罪名之
    罪者，均適用連續犯之規定論處，不無鼓勵犯罪之嫌，亦使
    國家刑罰權之行使發生不合理之現象」、「基於連續犯原為
    數罪之本質及刑罰公平原則之考量，爰刪除有關連續犯之規
    定」等語，即係將本應各自獨立評價之數罪，回歸本來就應
    賦予複數法律效果之原貌，又觀諸毒品危害防制條例所定販
    賣毒品罪之構成要件文義，實無從認定立法者本即預定該犯
    罪之本質，必有數個同種類行為而反覆實行之集合犯行，故
    販賣毒品罪，應非集合犯之罪。就刑法修正施行後多次販賣
    毒品之犯行，採一罪一罰，始符合立法本旨（最高法院96年
    度第9次刑庭會議決議、最高法院97年度台上字第2046、873
    號判決意旨參照）。是公訴意旨關於集合犯之見解，容有未
    洽，併以說明。
(三)、蔡進鴻前因過失傷害案件，經本院判處有期徒刑4月，如易
    科罰金，以1,000元折算1日確定，於97年8月11日易科罰金
    執行完畢，詳如犯罪事實欄所述，並有臺灣高等法院被告前
    案紀錄表1份在卷為參，其於受徒刑之執行完畢後，5年以內
    故意再犯本件有期徒刑以上之48罪，均為累犯，除法定刑為
    無期徒刑依法不得加重外，法定刑為無期徒刑以外之法定有
    期徒刑或罰金刑部分，均應依刑法第47條第1項之規定，加
    重其刑，另其於偵查及本院審理時均自白本件販賣毒品犯行
    ，詳如前述，依毒品危害防制條例第17條第2項之規定，就
    附表所示各次犯行均減輕其刑，併就累犯加重部分依法先加
    重其刑後減輕之。
(四)、爰審酌蔡進鴻國中肄業、黃水戰國中畢業之智識程度，不思
    以正途獲取所需，竟販賣海洛因供他人施用，以圖獲利，戕
    害他人身體健康，且對社會治安亦有潛在之危害，且蔡進鴻
    於3個月之間，販賣次數高達48次，獲利108,600元，其中黃
    水戰共同販賣達13次，與蔡進鴻共同獲利67,700元，情節非
    輕，兼衡蔡進鴻犯後坦承犯行，黃水戰否認犯行，以其本件
    犯罪情節而論，係蔡進鴻購入毒品販賣，黃水戰僅負責接聽
    部分電話及與蔡進鴻同為出面交易毒品等分工情節，蔡進鴻
    自承與母親、女兒同住，待業中；黃水戰則陳稱與母親、兄
    同住，在代書事務所擔任助理工作之家庭、經濟狀況等一切
    情狀，就蔡進鴻所犯附表48罪、黃水戰所犯附表編號1至13
    之13罪分別量處如主文所示附表論罪科刑欄所載之刑，並各
    定其應執行之刑，以資懲儆。至於公訴檢察官對蔡進鴻、黃
    水戰具體求處應執行有期徒刑10年，本院審酌上情，認量處
    主文所示之刑已足收懲儆之效，併以敘明。
三、沒收部分
(一)、毒品危害防制條例第19條第1項規定，犯販賣毒品罪者，其
    犯罪所得之財物均沒收之，係採義務沒收主義。故販賣毒品
    所得之對價，不問其中成本若干，利潤多少，均應全部諭知
    沒收，貫徹政府查禁煙毒之決心，以符立法本旨（最高法院
    91年度台上字第2419號判決要旨參照）。又毒品危害防制條
    例第19條第1項關於犯罪所得財物之沒收，其立法方式與貪
    污治罪條例第10條之規定相類似，以有所得者為限，始發生
    沒收之問題。再者，共同正犯之犯罪所得為新臺幣時，因係
    合併計算，且於全部或一部不能沒收時以其財產抵償之，為
    避免執行時發生重複沒收、抵償之情形，故各共同正犯之間
    係採連帶沒收主義，於裁判時僅諭知連帶沒收，不得就全體
    共同正犯之總所得，對各該共同正犯分別重複諭知沒收，此
    與罰金刑應分別諭知、分別執行者不同（最高法院98年度台
    上字第3060號判決要旨參照）。再者，毒品危害防制條例第
    19條第1項規定性質上係沒收之補充規定，其屬於本條所定
    沒收之標的，如得以直接沒收者，判決主文僅宣告沒收即可
    ，不生「追徵其價額」或「以其財產抵償之」問題，須沒收
    之標的全部或一部不能沒收時，始生「追徵其價額」或「以
    其財產抵償之」選項問題。而「追徵其價額」或「以其財產
    抵償之」係屬兩種選項，分別係針對現行貨幣以外之其他財
    產與現行貨幣而言。亦即，本規定所稱「追徵其價額」者，
    係指所沒收之物為金錢以外之其他財物而無法沒收時，因其
    實際價值不確定，應追徵其價額，使其繳納與原物相當之價
    額，並無以其財產抵償之問題。倘嗣後追徵其金錢價額，不
    得結果而須以其財產抵償者，要屬行政執行機關依強制執行
    之法律之執行問題，即無不能執行之情形，自毋庸諭知「或
    以其財產抵償之」。如不能沒收之沒收標的為金錢時，因價
    值確定，判決主文直接宣告「以其財產抵償之」即可，不發
    生追徵價額之問題（最高法院99年度第5次刑事庭會議(二)意
    旨參照）。
(二)、是蔡進鴻、黃水戰就附表編號1至13各次共同販賣甲基安非
    他命所得如附表所示金錢（總計67,700元），雖均未扣案，
    應依毒品危害防制條例第19條第1項之規定，諭知被告2人連
    帶沒收，如全部或一部不能沒收時，以其等財產連帶抵償之
    ，而對蔡進鴻、黃水戰中之1人已為沒收或抵償財物時，就
    已沒收或抵償之部分其他人即免除責任。至於蔡進鴻所犯其
    餘附表編號14至48所示販賣甲基安非他命所得（總計40,900
    元），雖均未扣案，亦依毒品危害防制條例第19條第1項之
    規定，諭知沒收，如全部或一部不能沒收時，以其財產抵償
    之。
(三)、另行動電話SIM卡於開通上線後，即屬申請人所有（司法院
    97年5月6日院臺廳刑一字第0970009760號函示可為參照），
    本件蔡進鴻使用門號0000000000、0000000000號行動電話，
    並交付門號0000000000號行動電話供黃水戰使用，用以與黃
    淑滿等人聯絡販賣毒品（使用情形如附表所載），顯屬供犯
    罪所用，又蔡進鴻坦承上開行動電話為其所有，業據其供承
    在卷（見本院卷第71頁），並有上開門號之監聽譯文在卷可
    參，再者，附表編號1至13係黃水戰使用門號0000000000號
    行動電話與黃淑滿、楊讚武、呂聰傅聯絡，蔡進鴻並未使用
    門號0000000000號、0000000000號行動電話與各該人聯絡，
    即僅門號0000000000號行動電話係屬供犯罪所用，是前揭行
    動電話（均含SIM卡1張）雖未扣案，揆諸前揭說明，本於責
    任共同原則，應依毒品危害防制條例第19條第1項之規定，
    於附表各次犯行宣告之主文項下諭知沒收，就附表編號1至
    13部分諭知如全部或一部不能沒收時，連帶追徵其價額，而
    對蔡進鴻、黃水戰中之1人已為沒收或追徵價額時，就已沒
    收或追徵價額之部分其他人即免除責任。至於附表編號14至
    48部分，因係蔡進鴻單獨所犯，其所使用之行動電話，亦應
    諭知沒收，如全部或一部不能沒收時，追徵其價額。
乙、不另為無罪部分
一、公訴意旨略以：被告黃水戰與蔡進鴻為朋友，明知甲基安非
    他命屬毒品危害防制條例所規定之第2級毒品，不得非法持
    有或販賣，為圖謀暴利，竟共同基於販賣第2級毒品甲基安
    非他命之犯意聯絡，自98年3月14日夜間9時36分起至同年7
    月19日止，於如附表所示之時間，以其持有使用之門號0000
    000000號、0000000000號、0000000000號、0000000000號等
    行動電話門號作為聯絡販賣甲基安非他命之工具，待欲購買
    甲基安非他命之人，先後於如附表編號14至48 所示之時間
    ，撥打前述行動電話互為約定所購買毒品之數量及金額，並
    約定在如附表所示之地點進行買賣交易後，再將其非法持有
    之上述毒品交付給欲購買之人，因認被告黃水戰涉犯毒品危
    害防制條例第4條第2項之罪嫌云云。
二、按犯罪事實應依證據認定之，無證據不得認定犯罪事實；不
    能證明被告犯罪者，應諭知無罪之判決，刑事訴訟法第154
    條第2項及第301條第1項分別定有明文。又刑事訴訟法上所
    謂認定犯罪事實之證據，係指適合於被告犯罪事實之認定之
    積極證據而言，雖不以直接證據為限，間接證據亦包括在內
    ，然無論直接或間接證據，其為訴訟上之證明，須於通常一
    般之人均不致有所懷疑，而得確信其為真實之程度者，始得
    據為有罪之認定，倘其證明尚未達到此一程度，仍有合理之
    懷疑存在時，致使無從形成有罪之確信，根據「罪證有疑，
    利於被告」之證據法則，即不得遽為不利被告之認定，最高
    法院30年上字第816號、29年上字第3105號、40年台上字第8
    6號、76年台上字第4986號判例意旨均可供參照。
三、公訴意旨認黃水戰亦與蔡進鴻共同販賣甲基安非他命與附表
    編號14至48所示之人，無非係以同案被告蔡進鴻、李月雲之
    供述、證人黃淑滿、楊讚武、呂聰傅、黃明堂、黃建通、江
    仲洲、曾安靖、蔡志宏、蔡任傑、胡志剛、呂嘉益之證述及
    台南縣警察局刑事警察大隊指認犯罪嫌疑人紀錄表、通訊監
    察譯文等件以為論據。
四、訊據黃水戰，固坦承門號0000000000號行動電話係蔡進鴻所
    交付使用，然矢口否認有何附表編號14至48所示與蔡進鴻共
    同販賣甲基安非他命之犯行，辯稱：呂聰傅，曾安靖會以伊
    行動電話跟蔡進鴻聯絡，至於黃明堂、黃建通、江仲洲、蔡
    志宏、蔡任傑則均不認識等語。經查：
(一)、證人呂聰傅於警詢及本院審理時均證稱：附表編號15、16、
    22、45、48所示5次購買甲基安非他命係向蔡進鴻購買等語
    （見警卷(一)第88頁；本院卷第201頁），並有通訊監察譯文
    附卷為據（見警卷(一)第93至99頁），而依譯文內容所示，呂
    聰傅係直接與蔡進鴻聯絡購買毒品事宜，並且與蔡進鴻約定
    交易地點，亦係由蔡進鴻將毒品交付呂聰傅並取得價金，並
    無黃水戰參與之跡證，黃水戰是否確有參與該5次販賣毒品
    犯行，尚容有疑。
(二)、又本件黃水戰之選任辯護人主張證人黃明堂、黃建通、江仲
    洲、蔡志宏、蔡任傑等人於警詢之證述並無證據能力，檢察
    官亦未聲請傳喚其等至本院交互詰問，應認其等於警詢之陳
    述對黃水戰而言，並無證據能力。縱認其等之證述有證據能
    力，然觀諸證人黃明堂於警詢時證稱：除向蔡進鴻購買毒品
    外，曾受朋友請託向黃水戰問有無毒品，結果都沒有購買到
    ，不曾向黃水戰購買毒品等語（見警卷第102、107頁）；證
    人黃建通於警詢時證稱：有跟黃水戰一起施用毒品等語（見
    警卷(一)第121頁），江仲洲、蔡志宏、蔡任傑並未證述向黃
    水戰購買毒品，僅證稱向蔡進鴻購買毒品（見附表證據出處
    ），未述及黃水戰參與之行為態樣，亦無與黃水戰之通聯譯
    文可查，至於證人曾安靖於警詢時證稱：有叫黃水戰幫伊買
    過安非他命1、2次，因為是朋友，知道黃水戰有毒品來源，
    所以請伊幫忙等語（見警卷第145頁），惟並無譯文可佐，
    且並非本件起訴所示之該6次購買毒品，至於證人李月雲於
    警詢亦證稱：不知道黃水戰有無在販賣毒品等語（見警卷(一)
    第44頁），綜以前揭證人之證詞，僅證述直接與蔡進鴻聯絡
    購買毒品，亦係與蔡進鴻交易，均未述及與黃水戰聯絡或交
    易，即無證據可資佐證其等向蔡進鴻購買毒品時，黃水戰究
    竟參與何犯罪構成要件之分擔行為，黃水戰是否有與蔡進鴻
    共犯附表編號14至48所示販賣毒品犯行，已非無疑。
(三)、末公訴案件犯罪證據之蒐集，及提起公訴後，對犯罪事實之
    舉證責任及指出證明之方法，均屬公訴人之職責，原則上法
    院僅於當事人之主張及舉證範圍內進行調查證據，經法定程
    式調查證據之結果，認已足以證明犯罪事實時，始得為犯罪
    事實之認定。若其為訴訟上之證明，於通常一般人仍有合理
    之懷疑存在，尚未達於可確信其真實之程度者，在該合理懷
    疑尚未剔除前，自不能為有罪之認定。法院不得以偵查機關
    關於某種犯罪之調查不易，即放棄上開原則之堅持，致有違
    背刑事訴訟無罪推定及嚴格證明之原則，其理甚明（最高法
    院94年度臺上字第2033號判決意旨參照）。販賣毒品行為固
    有交易期間短暫、方法隱密、對像單純，致查獲不易、搜證
    困難，惟法院不得因此放棄或減低對於犯罪構成要件應予嚴
    格證明之堅持。尤其數罪併罰案件，因其所涉及之訴訟客體
    有數個以上，各個犯罪事實均須有補強證據，不得籠統為同
    一之觀察。綜前所述，本件就附表編號14至48所示犯行，並
    無證據可資佐證公訴意旨所指黃水戰與蔡進鴻共同販賣甲基
    安非他命等犯行，此外，復查無其他積極證據堪認黃水戰有
    公訴意旨所指犯行，此部分尚無從使本院獲得黃水戰有罪之
    心證，依「罪疑有利被告」之法則，應認其犯罪嫌疑不足，
    然因該無法證明之部分縱成立犯罪，公訴意旨認各與上開經
    本院論罪科刑之附表編號1至13所示各罪具有集合犯之實質
    上一罪關係，就此爰不另為無罪之諭知，併以敘明。
據上論斷，應依刑事訴訟法第299條第1項前段，毒品危害防制條
例第4條第2項（含修正前）、第17條第2項、第19條第1項，刑法
第2條第1項、第11條、第28條、第47條第1項、第51條第5款，判
決如主文。
本案經檢察官郭志明到庭執行職務。
中    華    民    國    99    年    11    月    19    日
                  刑事第二庭審判長法  官  沈福財
                                  法  官  黃明展
                                  法  官  林青怡
以上正本證明與原本無異。
如不服本判決應於收受判決後10日內向本院提出上訴書狀，並應
敘述具體理由；其未敘述上訴理由者，應於上訴期間屆滿後20日
內向本院補提理由書（均須按他造當事人之人數附繕本）「切勿
逕送上級法院」。
中    華    民    國    99    年    11    月    19    日
                                  書記官  江芳耀
附錄本案論罪科刑法條
修正前毒品危害防制條例第4條
製造、運輸、販賣第一級毒品者，處死刑或無期徒刑；處無期徒
刑者，得併科新臺幣 1 千萬元以下罰金。
製造、運輸、販賣第二級毒品者，處無期徒刑或 7 年以上有期徒
刑，得併科新臺幣 7 百萬元以下罰金。
製造、運輸、販賣第三級毒品者，處 5 年以上有期徒刑，得併科
新臺幣 5 百萬元以下罰金。
製造、運輸、販賣第四級毒品者，處 3 年以上 10 年以下有期徒
刑，得併科新臺幣 3 百萬元以下罰金。
製造、運輸、販賣專供製造或施用毒品之器具者，處 1 年以上 7
年以下有期徒刑，得併科新臺幣 1 百萬元以下罰金。
前五項之未遂犯罰之。
毒品危害防制條例第4條
製造、運輸、販賣第一級毒品者，處死刑或無期徒刑；處無期徒
刑者，得併科新臺幣 2 千萬元以下罰金。
製造、運輸、販賣第二級毒品者，處無期徒刑或 7 年以上有期
徒刑，得併科新臺幣 1 千萬元以下罰金。
製造、運輸、販賣第三級毒品者，處 5 年以上有期徒刑，得併
科新臺幣 7 百萬元以下罰金。
製造、運輸、販賣第四級毒品者，處 3 年以上 10 年以下有期
徒刑，得併科新臺幣 3 百萬元以下罰金。
製造、運輸、販賣專供製造或施用毒品之器具者，處 1 年以上
7 年以下有期徒刑，得併科新臺幣 1 百萬元以下罰金。
前五項之未遂犯罰之。
【附表】被告2人販賣甲基安非他命犯罪事實及論罪科刑
┌─┬───┬─┬────┬───┬───────┬─────────────┐
│編│時  間│對│聯絡方式│價格/ │ 證 據 出 處  │   論    罪    科    刑   │
│號│      │象├────┤數量  │              │                          │
│  │      │  │交易地點│      │              │                          │
├─┼───┼─┼────┼───┼───────┼─────────────┤
│1 │98年3 │黃│黃淑滿使│3,000 │1.證人黃淑滿於│蔡進鴻共同販賣第二級毒品，│
│  │月14日│淑│用門號09│元    │  警詢、偵查及│累犯，處有期徒刑年柒月，│
│  │21時36│滿│00000000│      │  本院具結之證│未扣案行動電話（門號０９２│
│  │分通聯│  │號行動電│      │  述（見警卷(一)│0000000號，含ＳＩＭ│
│  │後之某│  │話撥打黃│      │  第50至54頁；│卡壹張）壹支沒收，如全部或│
│  │時許  │  │水戰使用│      │  偵查卷第22至│一部不能沒收時，與黃水戰連│
│  │      │  │之門號09│      │  23頁；本院卷│帶追徵其價額，未扣案販賣毒│
│  │      │  │00000000│      │  第221至240頁│品所得新臺幣仟元與黃水戰│
│  │      │  │號行動電│      │  ）          │連帶沒收之，如全部或一部不│
│  │      │  │話      │      │2.通訊監察指揮│能沒收時，以其與黃水戰之財│
│  │      │  ├────┤      │  書、通訊監察│產連帶抵償之。            │
│  │      │  │嘉義縣水│      │  譯文、指認犯│黃水戰共同販賣第二級毒品，│
│  │      │  │上鄉中興│      │  罪嫌疑人紀錄│處有期徒刑柒年貳月，未扣案│
│  │      │  │路齊普超│      │  表（見警卷(一)│行動電話（門號０９２７００│
│  │      │  │市旁    │      │  第55、57頁；│３７４５號，含ＳＩＭ卡壹張│
│  │      │  │        │      │  本院卷第26至│）壹支沒收，如全部或一部不│
│  │      │  │        │      │  至28頁）    │能沒收時，與蔡進鴻連帶追徵│
│  │      │  │        │      │              │其價額，未扣案販賣毒品所得│
│  │      │  │        │      │              │新臺幣仟元與蔡進鴻連帶沒│
│  │      │  │        │      │              │收之，如全部或一部不能沒收│
│  │      │  │        │      │              │時，以其與蔡進鴻財產連帶抵│
│  │      │  │        │      │              │償之。                    │
├─┼───┼─┼────┼───┼───────┼─────────────┤
│2 │98年3 │黃│黃淑滿使│10,000│1.證人黃淑滿於│蔡進鴻共同販賣第二級毒品，│
│  │月15日│淑│用門號09│元    │  警詢、偵查及│累犯，處有期徒刑年捌月，│
│  │18時34│滿│00000000│      │  本院具結之證│未扣案行動電話（門號０９２│
│  │分通聯│  │號行動電│      │  述（見警卷(一)│0000000號，含ＳＩＭ│
│  │後之某│  │話撥打黃│      │  第50至54頁；│卡壹張）壹支沒收，如全部或│
│  │時許  │  │水戰使用│      │  偵查卷第22至│一部不能沒收時，與黃水戰連│
│  │      │  │之門號09│      │  23頁；本院卷│帶追徵其價額，未扣案販賣毒│
│  │      │  │00000000│      │  第221至240頁│品所得新臺幣壹萬元與黃水戰│
│  │      │  │號行動電│      │  ）          │連帶沒收之，如全部或一部不│
│  │      │  │話      │      │2.通訊監察指揮│能沒收時，以其與黃水戰之財│
│  │      │  ├────┤      │  書、通訊監察│產連帶抵償之。            │
│  │      │  │嘉義縣水│      │  譯文、指認犯│黃水戰共同販賣第二級毒品，│
│  │      │  │上鄉中興│      │  罪嫌疑人紀錄│處有期徒刑柒年貳月，未扣案│
│  │      │  │路齊普超│      │  表（見警卷(一)│行動電話（門號０９２７００│
│  │      │  │市旁    │      │  第55、57頁；│３７４５號，含ＳＩＭ卡壹張│
│  │      │  │        │      │  本院卷第26至│）壹支沒收，如全部或一部不│
│  │      │  │        │      │  28頁）      │能沒收時，與蔡進鴻連帶追徵│
│  │      │  │        │      │              │其價額，未扣案販賣毒品所得│
│  │      │  │        │      │              │新臺幣壹萬元與蔡進鴻連帶沒│
│  │      │  │        │      │              │收之，如全部或一部不能沒收│
│  │      │  │        │      │              │時，以其與蔡進鴻財產連帶抵│
│  │      │  │        │      │              │償之。                    │
├─┼───┼─┼────┼───┼───────┼─────────────┤
│3 │98年3 │黃│黃淑滿使│3,000 │1.證人黃淑滿於│蔡進鴻共同販賣第二級毒品，│
│  │月15日│淑│用門號09│元    │  警詢、偵查及│累犯，處有期徒刑年柒月，│
│  │22時55│滿│00000000│      │  本院具結之證│未扣案行動電話（門號０９２│
│  │分通聯│  │號行動電│      │  述（見警卷(一)│0000000號，含ＳＩＭ│
│  │後之某│  │話撥打黃│      │  第50至54頁；│卡壹張）壹支沒收，如全部或│
│  │時許  │  │水戰使用│      │  偵查卷第22至│一部不能沒收時，與黃水戰連│
│  │      │  │之門號09│      │  23頁；本院卷│帶追徵其價額，未扣案販賣毒│
│  │      │  │00000000│      │  第221至240頁│品所得新臺幣仟元與黃水戰│
│  │      │  │號行動電│      │  ）          │連帶沒收之，如全部或一部不│
│  │      │  │話      │      │2.通訊監察指揮│能沒收時，以其與黃水戰之財│
│  │      │  ├────┤      │  書、通訊監察│產連帶抵償之。            │
│  │      │  │嘉義縣水│      │  譯文、指認犯│黃水戰共同販賣第二級毒品，│
│  │      │  │上鄉省道│      │  罪嫌疑人紀錄│處有期徒刑柒年貳月，未扣案│
│  │      │  │7-11超商│      │  表（見警卷(一)│行動電話（門號０９２７００│
│  │      │  │旁      │      │  第55、58頁；│３７４５號，含ＳＩＭ卡壹張│
│  │      │  │        │      │  本院卷第26至│）壹支沒收，如全部或一部不│
│  │      │  │        │      │  至28頁）    │能沒收時，與蔡進鴻連帶追徵│
│  │      │  │        │      │              │其價額，未扣案販賣毒品所得│
│  │      │  │        │      │              │新臺幣仟元與蔡進鴻連帶沒│
│  │      │  │        │      │              │收之，如全部或一部不能沒收│
│  │      │  │        │      │              │時，以其與蔡進鴻財產連帶抵│
│  │      │  │        │      │              │償之。                    │
├─┼───┼─┼────┼───┼───────┼─────────────┤
│4 │98年3 │黃│黃淑滿使│10,000│1.證人黃淑滿於│蔡進鴻共同販賣第二級毒品，│
│  │月18日│淑│用門號09│元    │  警詢、偵查及│累犯，處有期徒刑年捌月，│
│  │20時26│滿│00000000│      │  本院具結之證│未扣案行動電話（門號０９２│
│  │分通聯│  │號行動電│      │  述（見警卷(一)│0000000號，含ＳＩＭ│
│  │後之某│  │話撥打黃│      │  第50至54頁；│卡壹張）壹支沒收，如全部或│
│  │時許  │  │水戰使用│      │  偵查卷第22至│一部不能沒收時，與黃水戰連│
│  │      │  │之門號09│      │  23頁；本院卷│帶追徵其價額，未扣案販賣毒│
│  │      │  │00000000│      │  第221至240頁│品所得新臺幣壹萬元與黃水戰│
│  │      │  │號行動電│      │  ）          │連帶沒收之，如全部或一部不│
│  │      │  │話      │      │2.通訊監察指揮│能沒收時，以其與黃水戰之財│
│  │      │  ├────┤      │  書、通訊監察│產連帶抵償之。            │
│  │      │  │嘉義縣水│      │  譯文、指認犯│黃水戰共同販賣第二級毒品，│
│  │      │  │上鄉中興│      │  罪嫌疑人紀錄│處有期徒刑柒年貳月，未扣案│
│  │      │  │路齊普超│      │  表（見警卷(一)│行動電話（門號０９２７００│
│  │      │  │市旁    │      │  第55、61頁；│３７４５號，含ＳＩＭ卡壹張│
│  │      │  │        │      │  本院卷第26至│）壹支沒收，如全部或一部不│
│  │      │  │        │      │  至28頁）    │能沒收時，與蔡進鴻連帶追徵│
│  │      │  │        │      │              │其價額，未扣案販賣毒品所得│
│  │      │  │        │      │              │新臺幣壹萬元與蔡進鴻連帶沒│
│  │      │  │        │      │              │收之，如全部或一部不能沒收│
│  │      │  │        │      │              │時，以其與蔡進鴻財產連帶抵│
│  │      │  │        │      │              │償之。                    │
├─┼───┼─┼────┼───┼───────┼─────────────┤
│5 │98年3 │黃│黃淑滿使│1,000 │1.證人黃淑滿於│蔡進鴻共同販賣第二級毒品，│
│  │月19日│淑│用門號09│元    │  警詢、偵查及│累犯，處有期徒刑年柒月，│
│  │11時29│滿│00000000│      │  本院具結之證│未扣案行動電話（門號０９２│
│  │分通聯│  │號行動電│      │  述（見警卷(一)│0000000號，含ＳＩＭ│
│  │後之某│  │話撥打黃│      │  第50至54頁；│卡壹張）壹支沒收，如全部或│
│  │時許  │  │水戰使用│      │  偵查卷第22至│一部不能沒收時，與黃水戰連│
│  │      │  │之門號09│      │  23頁；本院卷│帶追徵其價額，未扣案販賣毒│
│  │      │  │00000000│      │  第221至240頁│品所得新臺幣壹仟元與黃水戰│
│  │      │  │號行動電│      │  ）          │連帶沒收之，如全部或一部不│
│  │      │  │話      │      │2.通訊監察指揮│能沒收時，以其與黃水戰之財│
│  │      │  ├────┤      │  書、通訊監察│產連帶抵償之。            │
│  │      │  │嘉義縣水│      │  譯文、指認犯│黃水戰共同販賣第二級毒品，│
│  │      │  │上鄉中興│      │  罪嫌疑人紀錄│處有期徒刑柒年貳月，未扣案│
│  │      │  │路齊普超│      │  表（見警卷(一)│行動電話（門號０９２７００│
│  │      │  │市旁    │      │  第55、61頁；│３７４５號，含ＳＩＭ卡壹張│
│  │      │  │        │      │  本院卷第26至│）壹支沒收，如全部或一部不│
│  │      │  │        │      │  至28頁）    │能沒收時，與蔡進鴻連帶追徵│
│  │      │  │        │      │              │其價額，未扣案販賣毒品所得│
│  │      │  │        │      │              │新臺幣壹仟元與蔡進鴻連帶沒│
│  │      │  │        │      │              │收之，如全部或一部不能沒收│
│  │      │  │        │      │              │時，以其與蔡進鴻財產連帶抵│
│  │      │  │        │      │              │償之。                    │
├─┼───┼─┼────┼───┼───────┼─────────────┤
│6 │98年3 │黃│黃淑滿使│4,000 │1.證人黃淑滿於│蔡進鴻共同販賣第二級毒品，│
│  │月19日│淑│用門號09│元    │  警詢、偵查及│累犯，處有期徒刑年柒月，│
│  │19時9 │滿│00000000│      │  本院具結之證│未扣案行動電話（門號０９２│
│  │分通聯│  │號行動電│      │  述（見警卷(一)│0000000號，含ＳＩＭ│
│  │後之某│  │話撥打黃│      │  第50至54頁；│卡壹張）壹支沒收，如全部或│
│  │時許  │  │水戰使用│      │  偵查卷第22至│一部不能沒收時，與黃水戰連│
│  │      │  │之門號09│      │  23頁；本院卷│帶追徵其價額，未扣案販賣毒│
│  │      │  │00000000│      │  第221至240頁│品所得新臺幣肆仟元與黃水戰│
│  │      │  │號行動電│      │  ）          │連帶沒收之，如全部或一部不│
│  │      │  │話      │      │2.通訊監察指揮│能沒收時，以其與黃水戰之財│
│  │      │  ├────┤      │  書、通訊監察│產連帶抵償之。            │
│  │      │  │嘉義縣水│      │  譯文、指認犯│黃水戰共同販賣第二級毒品，│
│  │      │  │上鄉中興│      │  罪嫌疑人紀錄│處有期徒刑柒年貳月，未扣案│
│  │      │  │路齊普超│      │  表（見警卷(一)│行動電話（門號０９２７００│
│  │      │  │市旁    │      │  第55、62頁；│３７４５號，含ＳＩＭ卡壹張│
│  │      │  │        │      │  本院卷第26至│）壹支沒收，如全部或一部不│
│  │      │  │        │      │  至28頁）    │能沒收時，與蔡進鴻連帶追徵│
│  │      │  │        │      │              │其價額，未扣案販賣毒品所得│
│  │      │  │        │      │              │新臺幣肆仟元與蔡進鴻連帶沒│
│  │      │  │        │      │              │收之，如全部或一部不能沒收│
│  │      │  │        │      │              │時，以其與蔡進鴻財產連帶抵│
│  │      │  │        │      │              │償之。                    │
├─┼───┼─┼────┼───┼───────┼─────────────┤
│7 │98年3 │黃│黃淑滿使│4,000 │1.證人黃淑滿於│蔡進鴻共同販賣第二級毒品，│
│  │月20日│淑│用門號09│元    │  警詢、偵查及│累犯，處有期徒刑年柒月，│
│  │17時45│滿│00000000│      │  本院具結之證│未扣案行動電話（門號０９２│
│  │分通聯│  │號行動電│      │  述（見警卷(一)│0000000號，含ＳＩＭ│
│  │後之某│  │話撥打黃│      │  第50至54頁；│卡壹張）壹支沒收，如全部或│
│  │時許  │  │水戰使用│      │  偵查卷第22至│一部不能沒收時，與黃水戰連│
│  │      │  │之門號09│      │  23頁；本院卷│帶追徵其價額，未扣案販賣毒│
│  │      │  │00000000│      │  第221至240頁│品所得新臺幣肆仟元與黃水戰│
│  │      │  │號行動電│      │  ）          │連帶沒收之，如全部或一部不│
│  │      │  │話      │      │2.通訊監察指揮│能沒收時，以其與黃水戰之財│
│  │      │  ├────┤      │  書、通訊監察│產連帶抵償之。            │
│  │      │  │嘉義縣水│      │  譯文、指認犯│黃水戰共同販賣第二級毒品，│
│  │      │  │上鄉中興│      │  罪嫌疑人紀錄│處有期徒刑柒年貳月，未扣案│
│  │      │  │路齊普超│      │  表（見警卷(一)│行動電話（門號０９２７００│
│  │      │  │市旁    │      │  第55、63頁；│３７４５號，含ＳＩＭ卡壹張│
│  │      │  │        │      │  本院卷第26至│）壹支沒收，如全部或一部不│
│  │      │  │        │      │  至28頁）    │能沒收時，與蔡進鴻連帶追徵│
│  │      │  │        │      │              │其價額，未扣案販賣毒品所得│
│  │      │  │        │      │              │新臺幣肆仟元與蔡進鴻連帶沒│
│  │      │  │        │      │              │收之，如全部或一部不能沒收│
│  │      │  │        │      │              │時，以其與蔡進鴻財產連帶抵│
│  │      │  │        │      │              │償之。                    │
├─┼───┼─┼────┼───┼───────┼─────────────┤
│8 │98年3 │黃│黃淑滿使│5,000 │1.證人黃淑滿於│蔡進鴻共同販賣第二級毒品，│
│  │月21日│淑│用門號09│元    │  警詢、偵查及│累犯，處有期徒刑年捌月，│
│  │15時47│滿│00000000│      │  本院具結之證│未扣案行動電話（門號０９２│
│  │分通聯│  │號行動電│      │  述（見警卷(一)│0000000號，含ＳＩＭ│
│  │後之某│  │話撥打黃│      │  第50至54頁；│卡壹張）壹支沒收，如全部或│
│  │時許  │  │水戰使用│      │  偵查卷第22至│一部不能沒收時，與黃水戰連│
│  │      │  │之門號09│      │  23頁；本院卷│帶追徵其價額，未扣案販賣毒│
│  │      │  │00000000│      │  第221至240頁│品所得新臺幣伍仟元與黃水戰│
│  │      │  │號行動電│      │  ）          │連帶沒收之，如全部或一部不│
│  │      │  │話      │      │2.通訊監察指揮│能沒收時，以其與黃水戰之財│
│  │      │  ├────┤      │  書、通訊監察│產連帶抵償之。            │
│  │      │  │嘉義縣水│      │  譯文、指認犯│黃水戰共同販賣第二級毒品，│
│  │      │  │上鄉中興│      │  罪嫌疑人紀錄│處有期徒刑柒年貳月，未扣案│
│  │      │  │路齊普超│      │  表（見警卷(一)│行動電話（門號０９２７００│
│  │      │  │市旁    │      │  第55、64頁；│３７４５號，含ＳＩＭ卡壹張│
│  │      │  │        │      │  本院卷第26至│）壹支沒收，如全部或一部不│
│  │      │  │        │      │  至28頁）    │能沒收時，與蔡進鴻連帶追徵│
│  │      │  │        │      │              │其價額，未扣案販賣毒品所得│
│  │      │  │        │      │              │新臺幣伍仟元與蔡進鴻連帶沒│
│  │      │  │        │      │              │收之，如全部或一部不能沒收│
│  │      │  │        │      │              │時，以其與蔡進鴻財產連帶抵│
│  │      │  │        │      │              │償之。                    │
├─┼───┼─┼────┼───┼───────┼─────────────┤
│9 │98年3 │黃│黃淑滿使│10,000│1.證人黃淑滿於│蔡進鴻共同販賣第二級毒品，│
│  │月22日│淑│用門號09│元    │  警詢、偵查及│累犯，處有期徒刑年捌月，│
│  │1時18 │滿│00000000│      │  本院具結之證│未扣案行動電話（門號０９２│
│  │分通聯│  │號行動電│      │  述（見警卷(一)│0000000號，含ＳＩＭ│
│  │後之某│  │話撥打黃│      │  第50至54頁；│卡壹張）壹支沒收，如全部或│
│  │時許  │  │水戰使用│      │  偵查卷第22至│一部不能沒收時，與黃水戰連│
│  │      │  │之門號09│      │  23頁；本院卷│帶追徵其價額，未扣案販賣毒│
│  │      │  │00000000│      │  第221至240頁│品所得新臺幣壹萬元與黃水戰│
│  │      │  │號行動電│      │  ）          │連帶沒收之，如全部或一部不│
│  │      │  │話      │      │2.通訊監察指揮│能沒收時，以其與黃水戰之財│
│  │      │  ├────┤      │  書、通訊監察│產連帶抵償之。            │
│  │      │  │嘉義縣水│      │  譯文、指認犯│黃水戰共同販賣第二級毒品，│
│  │      │  │上鄉中興│      │  罪嫌疑人紀錄│處有期徒刑柒年貳月，未扣案│
│  │      │  │路齊普超│      │  表（見警卷(一)│行動電話（門號０９２７００│
│  │      │  │市旁    │      │  第55、64頁；│３７４５號，含ＳＩＭ卡壹張│
│  │      │  │        │      │  本院卷第26至│）壹支沒收，如全部或一部不│
│  │      │  │        │      │  至28頁）    │能沒收時，與蔡進鴻連帶追徵│
│  │      │  │        │      │              │其價額，未扣案販賣毒品所得│
│  │      │  │        │      │              │新臺幣壹萬元與蔡進鴻連帶沒│
│  │      │  │        │      │              │收之，如全部或一部不能沒收│
│  │      │  │        │      │              │時，以其與蔡進鴻財產連帶抵│
│  │      │  │        │      │              │償之。                    │
├─┼───┼─┼────┼───┼───────┼─────────────┤
│10│98年3 │楊│楊讚武使│10,000│1.證人楊讚武於│蔡進鴻共同販賣第二級毒品，│
│  │月27日│讚│用門號09│元/3.5│  警詢、偵查及│累犯，處有期徒刑年捌月，│
│  │17時6 │武│00000000│7公克 │  本院具結之證│未扣案行動電話（門號０９２│
│  │分通聯│  │號行動電│（公訴│  述（見警卷(一)│0000000號，含ＳＩＭ│
│  │後之某│  │話撥打黃│意旨漏│  第75至79頁；│卡壹張）壹支沒收，如全部或│
│  │時許  │  │水戰使用│載價格│  偵查卷第23至│一部不能沒收時，與黃水戰連│
│  │      │  │之門號09│）    │  25頁；本院卷│帶追徵其價額，未扣案販賣毒│
│  │      │  │00000000│      │  卷第167至184│品所得新臺幣壹萬元與黃水戰│
│  │      │  │號行動電│      │  頁）        │連帶沒收之，如全部或一部不│
│  │      │  │話      │      │2.通訊監察指揮│能沒收時，以其與黃水戰之財│
│  │      │  ├────┤      │  書、通訊監察│產連帶抵償之。            │
│  │      │  │嘉義縣水│      │  譯文、指認犯│黃水戰共同販賣第二級毒品，│
│  │      │  │上鄉中興│      │  罪嫌疑人紀錄│處有期徒刑柒年貳月，未扣案│
│  │      │  │路齊普超│      │  表（見警卷(一)│行動電話（門號０９２７００│
│  │      │  │市旁    │      │  第80、81頁；│３７４５號，含ＳＩＭ卡壹張│
│  │      │  │        │      │  本院卷第26至│）壹支沒收，如全部或一部不│
│  │      │  │        │      │  28頁）      │能沒收時，與蔡進鴻連帶追徵│
│  │      │  │        │      │              │其價額，未扣案販賣毒品所得│
│  │      │  │        │      │              │新臺幣壹萬元與蔡進鴻連帶沒│
│  │      │  │        │      │              │收之，如全部或一部不能沒收│
│  │      │  │        │      │              │時，以其與蔡進鴻財產連帶抵│
│  │      │  │        │      │              │償之。                    │
├─┼───┼─┼────┼───┼───────┼─────────────┤
│11│98年3 │楊│楊讚武使│3,500 │1.證人楊讚武於│蔡進鴻共同販賣第二級毒品，│
│  │月30日│讚│用門號09│元/0.9│  警詢、偵查及│累犯，處有期徒刑年柒月，│
│  │1時16 │武│00000000│公克  │  本院具結之證│未扣案行動電話（門號０９２│
│  │分14秒│  │號行動電│      │  述（見警卷(一)│0000000號，含ＳＩＭ│
│  │發送簡│  │話撥打黃│      │  第75至79頁；│卡壹張）壹支沒收，如全部或│
│  │訊通聯│  │水戰使用│      │  偵查卷第23至│一部不能沒收時，與黃水戰連│
│  │前之某│  │之門號09│      │  25頁；本院卷│帶追徵其價額，未扣案販賣毒│
│  │時許  │  │00000000│      │  卷第167至184│品所得新臺幣仟伍佰元與黃│
│  │      │  │號行動電│      │  頁）        │水戰連帶沒收之，如全部或一│
│  │      │  │話      │      │2.通訊監察指揮│部不能沒收時，以其與黃水戰│
│  │      │  ├────┤      │  書、通訊監察│之財產連帶抵償之。        │
│  │      │  │嘉義縣水│      │  譯文、指認犯│黃水戰共同販賣第二級毒品，│
│  │      │  │上鄉中興│      │  罪嫌疑人紀錄│處有期徒刑柒年貳月，未扣案│
│  │      │  │路齊普超│      │  表（見警卷(一)│行動電話（門號０９２７００│
│  │      │  │市旁    │      │  第80、83頁；│３７４５號，含ＳＩＭ卡壹張│
│  │      │  │        │      │  本院卷第26至│）壹支沒收，如全部或一部不│
│  │      │  │        │      │  28頁）      │能沒收時，與蔡進鴻連帶追徵│
│  │      │  │        │      │              │其價額，未扣案販賣毒品所得│
│  │      │  │        │      │              │新臺幣仟伍佰元與蔡進鴻連│
│  │      │  │        │      │              │帶沒收之，如全部或一部不能│
│  │      │  │        │      │              │沒收時，以其與蔡進鴻財產連│
│  │      │  │        │      │              │帶抵償之。                │
├─┼───┼─┼────┼───┼───────┼─────────────┤
│12│98年4 │楊│楊讚武使│3,500 │1.證人楊讚武於│蔡進鴻共同販賣第二級毒品，│
│  │月3日1│讚│用門號09│元/0.9│  警詢、偵查及│累犯，處有期徒刑年柒月，│
│  │9時45 │武│00000000│公克  │  本院具結之證│未扣案行動電話（門號０９２│
│  │分6秒 │  │號行動電│      │  述（見警卷(一)│0000000號，含ＳＩＭ│
│  │通聯後│  │話撥打黃│      │  第75至79頁；│卡壹張）壹支沒收，如全部或│
│  │之某時│  │水戰使用│      │  偵查卷第23至│一部不能沒收時，與黃水戰連│
│  │許    │  │之門號09│      │  25頁；本院卷│帶追徵其價額，未扣案販賣毒│
│  │      │  │00000000│      │  第167至184頁│品所得新臺幣仟伍佰元與黃│
│  │      │  │號行動電│      │  ）          │水戰連帶沒收之，如全部或一│
│  │      │  │話      │      │2.通訊監察指揮│部不能沒收時，以其與黃水戰│
│  │      │  ├────┤      │  書、通訊監察│之財產連帶抵償之。        │
│  │      │  │嘉義縣水│      │  譯文、指認犯│黃水戰共同販賣第二級毒品，│
│  │      │  │上鄉省道│      │  罪嫌疑人紀錄│處有期徒刑柒年貳月，未扣案│
│  │      │  │7-11超商│      │  表（見警卷(一)│行動電話（門號０９２７００│
│  │      │  │旁      │      │  第80、84頁；│３７４５號，含ＳＩＭ卡壹張│
│  │      │  │        │      │  本院卷第26至│）壹支沒收，如全部或一部不│
│  │      │  │        │      │  28頁）      │能沒收時，與蔡進鴻連帶追徵│
│  │      │  │        │      │              │其價額，未扣案販賣毒品所得│
│  │      │  │        │      │              │新臺幣仟伍佰元與蔡進鴻連│
│  │      │  │        │      │              │帶沒收之，如全部或一部不能│
│  │      │  │        │      │              │沒收時，以其與蔡進鴻財產連│
│  │      │  │        │      │              │帶抵償之。                │
├─┼───┼─┼────┼───┼───────┼─────────────┤
│13│98年4 │呂│呂聰傅使│700元 │1.證人呂聰傅於│蔡進鴻共同販賣第二級毒品，│
│  │月7日1│聰│用門號09│      │  警詢、偵查及│累犯，處有期徒刑年柒月，│
│  │8時19 │傅│00000000│      │  本院具結之證│未扣案行動電話（門號０９２│
│  │分4秒 │  │號行動電│      │  述（見警卷(一)│0000000號，含ＳＩＭ│
│  │通聯後│  │話撥打黃│      │  第87至91頁；│卡壹張）壹支沒收，如全部或│
│  │之某時│  │水戰使用│      │  交查字第2630│一部不能沒收時，與黃水戰連│
│  │許    │  │之門號09│      │  號卷第7頁； │帶追徵其價額，未扣案販賣毒│
│  │      │  │00000000│      │  本院卷第184 │品所得新臺幣柒佰元與黃水戰│
│  │      │  │號行動電│      │  至202頁）   │連帶沒收之，如全部或一部不│
│  │      │  │話      │      │2.通訊監察指揮│能沒收時，以其與黃水戰之財│
│  │      │  ├────┤      │  書、通訊監察│產連帶抵償之。            │
│  │      │  │嘉義縣水│      │  譯文、指認犯│黃水戰共同販賣第二級毒品，│
│  │      │  │上鄉中興│      │  罪嫌疑人紀錄│處有期徒刑柒年貳月，未扣案│
│  │      │  │路齊普超│      │  表（見警卷(一)│行動電話（門號０９２７００│
│  │      │  │市旁    │      │  第92、93頁；│３７４５號，含ＳＩＭ卡壹張│
│  │      │  │        │      │  本院卷第29至│）壹支沒收，如全部或一部不│
│  │      │  │        │      │  31頁）      │能沒收時，與蔡進鴻連帶追徵│
│  │      │  │        │      │              │其價額，未扣案販賣毒品所得│
│  │      │  │        │      │              │新臺幣柒佰元與蔡進鴻連帶沒│
│  │      │  │        │      │              │收之，如全部或一部不能沒收│
│  │      │  │        │      │              │時，以其與蔡進鴻財產連帶抵│
│  │      │  │        │      │              │償之。                    │
├─┼───┼─┼────┼───┼───────┼─────────────┤
│14│98年4 │黃│黃建通使│1,000 │1.證人黃建通於│蔡進鴻販賣第二級毒品，累犯│
│  │月29日│建│用門號09│元/1小│  警詢之證述（│，處有期徒刑年柒月，未扣│
│  │12時52│通│00000000│包    │  見警卷(一)第11│案行動電話（門號０９１６５│
│  │分31秒│  │號行動電│      │  5至124頁）  │３２２０４號，含ＳＩＭ卡壹│
│  │通聯後│  │話撥打蔡│      │2.通訊監察指揮│張）壹支沒收，如全部或一部│
│  │之某時│  │進鴻使用│      │  書、通訊監察│不能沒收時，追徵其價額，未│
│  │許    │  │之門號09│      │  譯文、指認犯│扣案販賣毒品所得新臺幣壹仟│
│  │      │  │00000000│      │  罪嫌疑人紀錄│元沒收之，如全部或一部不能│
│  │      │  │號行動電│      │  表（見警卷(一)│沒收時，以其財產抵償之。  │
│  │      │  │話      │      │  第125、126頁│                          │
│  │      │  ├────┤      │  ；本院卷第32│                          │
│  │      │  │嘉義縣水│      │  至34頁）    │                          │
│  │      │  │上鄉粗溪│      │              │                          │
│  │      │  │村地政事│      │              │                          │
│  │      │  │務所附近│      │              │                          │
├─┼───┼─┼────┼───┼───────┼─────────────┤
│15│98年5 │呂│呂聰傅使│500元 │1.證人呂聰傅於│蔡進鴻販賣第二級毒品，累犯│
│  │月5日1│聰│用門號09│      │  警詢、偵查及│，處有期徒刑年柒月，未扣│
│  │4時36 │傅│00000000│      │  本院具結之證│案行動電話（門號０９１６５│
│  │分15秒│  │號行動電│      │  述（見警卷(一)│３２２０４號，含ＳＩＭ卡壹│
│  │通聯後│  │話撥打蔡│      │  第87至91頁；│張）壹支沒收，如全部或一部│
│  │之某時│  │進鴻使用│      │  交查字第2630│不能沒收時，追徵其價額，未│
│  │許    │  │之門號09│      │  號卷第7頁； │扣案販賣毒品所得新臺幣伍佰│
│  │      │  │00000000│      │  本院卷第184 │元沒收之，如全部或一部不能│
│  │      │  │號行動電│      │  至202頁）   │沒收時，以其財產抵償之。  │
│  │      │  │話      │      │2.通訊監察指揮│                          │
│  │      │  ├────┤      │  書、通訊監察│                          │
│  │      │  │嘉義縣水│      │  譯文、指認犯│                          │
│  │      │  │上鄉大崙│      │  罪嫌疑人紀錄│                          │
│  │      │  │村大廟附│      │  表（見警卷(一)│                          │
│  │      │  │近      │      │  第92、98頁；│                          │
│  │      │  │        │      │  本院卷第32至│                          │
│  │      │  │        │      │  34頁）      │                          │
├─┼───┼─┼────┼───┼───────┼─────────────┤
│16│98年5 │呂│呂聰傅使│700元 │1.證人呂聰傅於│蔡進鴻販賣第二級毒品，累犯│
│  │月19日│聰│用門號09│      │  警詢、偵查及│，處有期徒刑年柒月，未扣│
│  │20時5 │傅│00000000│      │  本院具結之證│案行動電話（門號０９１６５│
│  │分43秒│  │號行動電│      │  述（見警卷(一)│３２２０４號，含ＳＩＭ卡壹│
│  │通聯後│  │話撥打蔡│      │  第87至91頁；│張）壹支沒收，如全部或一部│
│  │之某時│  │進鴻使用│      │  交查字第2630│不能沒收時，追徵其價額，未│
│  │許    │  │之門號09│      │  號卷第7頁； │扣案販賣毒品所得新臺幣柒佰│
│  │      │  │00000000│      │  本院卷第184 │元沒收之，如全部或一部不能│
│  │      │  │號行動電│      │  至202頁）   │沒收時，以其財產抵償之。  │
│  │      │  │話      │      │2.通訊監察指揮│                          │
│  │      │  ├────┤      │  書、通訊監察│                          │
│  │      │  │嘉義縣水│      │  譯文、指認犯│                          │
│  │      │  │上鄉大崙│      │  罪嫌疑人紀錄│                          │
│  │      │  │村大廟附│      │  表（見警卷(一)│                          │
│  │      │  │近      │      │  第92、97頁；│                          │
│  │      │  │        │      │  本院卷第32至│                          │
│  │      │  │        │      │  34頁）      │                          │
├─┼───┼─┼────┼───┼───────┼─────────────┤
│17│98年5 │曾│曾安靖使│1,000 │1.證人曾安靖於│蔡進鴻販賣第二級毒品，累犯│
│  │月22日│安│用門號09│元    │  警詢之證述（│，處有期徒刑年柒月，未扣│
│  │12時3 │靖│00000000│      │  見警卷(一)第  │案行動電話（門號０９１９６│
│  │分19秒│  │號行動電│      │  142至146頁）│４０００１號，含ＳＩＭ卡壹│
│  │通聯後│  │話撥打蔡│      │2.通訊監察指揮│張）壹支沒收，如全部或一部│
│  │之某時│  │進鴻使用│      │  書、通訊監察│不能沒收時，追徵其價額，未│
│  │許    │  │之門號09│      │  譯文、指認犯│扣案販賣毒品所得新臺幣壹仟│
│  │      │  │00000000│      │  罪嫌疑人紀錄│元沒收之，如全部或一部不能│
│  │      │  │號行動電│      │  表（見警卷(一)│沒收時，以其財產抵償之。  │
│  │      │  │話      │      │  第147、148；│                          │
│  │      │  ├────┤      │  本院卷第35至│                          │
│  │      │  │嘉義縣水│      │  37頁）      │                          │
│  │      │  │上鄉中興│      │3.拘提報告（見│                          │
│  │      │  │路齊普超│      │  本院卷第255 │                          │
│  │      │  │市旁或嘉│      │  頁）        │                          │
│  │      │  │義縣水上│      │              │                          │
│  │      │  │鄉粗溪村│      │              │                          │
│  │      │  │地政事務│      │              │                          │
│  │      │  │所附近  │      │              │                          │
├─┼───┼─┼────┼───┼───────┼─────────────┤
│18│98年5 │江│江仲洲使│500元/│1.證人江仲洲於│蔡進鴻販賣第二級毒品，累犯│
│  │月23日│仲│用門號09│施用1 │  警詢之證述（│，處有期徒刑年柒月，未扣│
│  │12時13│洲│00000000│次之數│  見警卷(一)第12│案行動電話（門號０９１９６│
│  │分43秒│  │號行動電│量    │  9至134頁）  │４０００１號，含ＳＩＭ卡壹│
│  │通聯後│  │話撥打蔡│      │2.通訊監察指揮│張）壹支沒收，如全部或一部│
│  │之某時│  │進鴻使用│      │  書、通訊監察│不能沒收時，追徵其價額，未│
│  │許    │  │之門號09│      │  譯文、指認犯│扣案販賣毒品所得新臺幣伍佰│
│  │      │  │00000000│      │  罪嫌疑人紀錄│元沒收之，如全部或一部不能│
│  │      │  │號行動電│      │  表（見警卷(一)│沒收時，以其財產抵償之。  │
│  │      │  │話      │      │  第135、136頁│                          │
│  │      │  ├────┤      │  ；本院卷第35│                          │
│  │      │  │嘉義縣水│      │  至37頁）    │                          │
│  │      │  │上鄉粗溪│      │              │                          │
│  │      │  │村地政事│      │              │                          │
│  │      │  │務所附近│      │              │                          │
├─┼───┼─┼────┼───┼───────┼─────────────┤
│19│98年5 │蔡│蔡任傑使│10,000│1.證人蔡任傑於│蔡進鴻販賣第二級毒品，累犯│
│  │月25日│任│用門號09│元    │  警詢之證述（│，處有期徒刑年捌月，未扣│
│  │14時22│傑│00000000│      │  見警卷(一)第16│案行動電話（門號０９１９６│
│  │分9秒 │  │號行動電│      │  3至167頁）  │４０００１號，含ＳＩＭ卡壹│
│  │通聯後│  │話撥打蔡│      │2.通訊監察指揮│張）壹支沒收，如全部或一部│
│  │之某時│  │進鴻使用│      │  書、通訊監察│不能沒收時，追徵其價額，未│
│  │許    │  │之門號09│      │  譯文、指認犯│扣案販賣毒品所得新臺幣壹萬│
│  │      │  │00000000│      │  罪嫌疑人紀錄│元沒收之，如全部或一部不能│
│  │      │  │號行動電│      │  表（見警卷(一)│沒收時，以其財產抵償之。  │
│  │      │  │話      │      │  第168、170頁│                          │
│  │      │  ├────┤      │  ；本院卷第35│                          │
│  │      │  │嘉義縣水│      │  至37頁）    │                          │
│  │      │  │上鄉粗溪│      │              │                          │
│  │      │  │村地政事│      │              │                          │
│  │      │  │務所附近│      │              │                          │
│  │      │  │網咖    │      │              │                          │
├─┼───┼─┼────┼───┼───────┼─────────────┤
│20│98年5 │曾│曾安靖使│500元 │1.證人曾安靖於│蔡進鴻販賣第二級毒品，累犯│
│  │月25日│安│用門號09│      │  警詢之證述（│，處有期徒刑年柒月，未扣│
│  │1時1分│靖│00000000│      │  見警卷(一)第14│案行動電話（門號０９１９６│
│  │3秒通 │  │號行動電│      │  2至146頁）  │４０００１號，含ＳＩＭ卡壹│
│  │聯後之│  │話撥打蔡│      │2.通訊監察指揮│張）壹支沒收，如全部或一部│
│  │某時許│  │進鴻使用│      │  書、通訊監察│不能沒收時，追徵其價額，未│
│  │      │  │之門號09│      │  譯文、指認犯│扣案販賣毒品所得新臺幣伍佰│
│  │      │  │00000000│      │  罪嫌疑人紀錄│元沒收之，如全部或一部不能│
│  │      │  │號行動電│      │  表（見警卷(一)│沒收時，以其財產抵償之。  │
│  │      │  │話      │      │  第147、148頁│                          │
│  │      │  ├────┤      │  ；本院卷第35│                          │
│  │      │  │嘉義縣水│      │  至37頁）    │                          │
│  │      │  │上鄉粗溪│      │3.拘提報告（見│                          │
│  │      │  │村地政事│      │  本院卷第255 │                          │
│  │      │  │務所附近│      │  頁）        │                          │
├─┼───┼─┼────┼───┼───────┼─────────────┤
│21│98年5 │江│江仲洲使│1,000 │1.證人江仲洲於│蔡進鴻販賣第二級毒品，累犯│
│  │月25日│仲│用門號09│元    │  警詢之證述（│，處有期徒刑年柒月，未扣│
│  │21時9 │洲│00000000│      │  見警卷(一)第12│案行動電話（門號０９１９６│
│  │分50秒│  │號行動電│      │  9至134頁）  │４０００１號，含ＳＩＭ卡壹│
│  │通聯後│  │話撥打蔡│      │2.通訊監察指揮│張）壹支沒收，如全部或一部│
│  │之某時│  │進鴻使用│      │  書、通訊監察│不能沒收時，追徵其價額，未│
│  │許    │  │之門號09│      │  譯文、指認犯│扣案販賣毒品所得新臺幣壹仟│
│  │      │  │00000000│      │  罪嫌疑人紀錄│元沒收之，如全部或一部不能│
│  │      │  │號行動電│      │  表（見警卷(一)│沒收時，以其財產抵償之。  │
│  │      │  │話      │      │  第135、136頁│                          │
│  │      │  ├────┤      │  ；本院卷第35│                          │
│  │      │  │嘉義縣水│      │  至37頁）    │                          │
│  │      │  │上鄉媽祖│      │              │                          │
│  │      │  │廟附近  │      │              │                          │
├─┼───┼─┼────┼───┼───────┼─────────────┤
│22│98年5 │呂│呂聰傅使│500元 │1.證人呂聰傅於│蔡進鴻販賣第二級毒品，累犯│
│  │月31日│聰│用門號09│      │  警詢、偵查及│，處有期徒刑年柒月，未扣│
│  │19時20│傅│00000000│      │  本院具結之證│案行動電話（門號０９１６５│
│  │分13秒│  │號行動電│      │  述（見警卷(一)│３２２０４號，含ＳＩＭ卡壹│
│  │通聯後│  │話撥打蔡│      │  第87至91頁；│張）壹支沒收，如全部或一部│
│  │之某時│  │進鴻使用│      │  交查字第2630│不能沒收時，追徵其價額，未│
│  │許    │  │之門號09│      │  號卷第7頁； │扣案販賣毒品所得新臺幣伍佰│
│  │      │  │00000000│      │  本院卷第184 │元沒收之，如全部或一部不能│
│  │      │  │號行動電│      │  至202頁）   │沒收時，以其財產抵償之。  │
│  │      │  │話      │      │2.通訊監察指揮│                          │
│  │      │  ├────┤      │  書、通訊監察│                          │
│  │      │  │嘉義縣水│      │  譯文、指認犯│                          │
│  │      │  │上鄉大崙│      │  罪嫌疑人紀錄│                          │
│  │      │  │村大廟附│      │  表（見警卷(一)│                          │
│  │      │  │近      │      │  第92、98頁；│                          │
│  │      │  │        │      │  本院卷第45至│                          │
│  │      │  │        │      │  47頁）      │                          │
├─┼───┼─┼────┼───┼───────┼─────────────┤
│23│98年6 │江│江仲洲使│500元/│1.證人江仲洲於│蔡進鴻販賣第二級毒品，累犯│
│  │月1日 │仲│用門號09│施用1 │  警詢之證述（│，處有期徒刑年柒月，未扣│
│  │19時1 │洲│00000000│次之數│  見警卷(一)第12│案行動電話（門號０９１９６│
│  │分40秒│  │號行動電│量    │  9至134頁）  │４０００１號，含ＳＩＭ卡壹│
│  │通聯後│  │話撥打蔡│      │2.通訊監察指揮│張）壹支沒收，如全部或一部│
│  │之某時│  │進鴻使用│      │  書、通訊監察│不能沒收時，追徵其價額，未│
│  │許    │  │之門號09│      │  譯文、指認犯│扣案販賣毒品所得新臺幣伍佰│
│  │      │  │00000000│      │  罪嫌疑人紀錄│元沒收之，如全部或一部不能│
│  │      │  │號行動電│      │  表（見警卷(一)│沒收時，以其財產抵償之。  │
│  │      │  │話      │      │  第147、137頁│                          │
│  │      │  ├────┤      │  ；本院卷第35│                          │
│  │      │  │嘉義縣水│      │  至37頁）    │                          │
│  │      │  │上鄉媽祖│      │              │                          │
│  │      │  │廟附近  │      │              │                          │
├─┼───┼─┼────┼───┼───────┼─────────────┤
│24│98年6 │曾│曾安靖使│1,000 │1.證人曾安靖於│蔡進鴻販賣第二級毒品，累犯│
│  │月2日1│安│用門號09│元    │  警詢之證述（│，處有期徒刑年柒月，未扣│
│  │7時54 │靖│00000000│      │  見警卷(一)第14│案行動電話（門號０９１９６│
│  │分31秒│  │號行動電│      │  2至146頁）  │４０００１號，含ＳＩＭ卡壹│
│  │通聯後│  │話撥打蔡│      │2.通訊監察指揮│張）壹支沒收，如全部或一部│
│  │之某時│  │進鴻使用│      │  書、通訊監察│不能沒收時，追徵其價額，未│
│  │許    │  │之門號09│      │  譯文、指認犯│扣案販賣毒品所得新臺幣壹仟│
│  │      │  │00000000│      │  罪嫌疑人紀錄│元沒收之，如全部或一部不能│
│  │      │  │號行動電│      │  表（見警卷(一)│沒收時，以其財產抵償之。  │
│  │      │  │話      │      │  第147、149頁│                          │
│  │      │  ├────┤      │  ；本院卷第35│                          │
│  │      │  │嘉義縣水│      │  至37頁）    │                          │
│  │      │  │上鄉中興│      │3.拘提報告（見│                          │
│  │      │  │路齊普超│      │  本院卷第255 │                          │
│  │      │  │市旁    │      │  頁）        │                          │
├─┼───┼─┼────┼───┼───────┼─────────────┤
│25│98年6 │江│江仲洲使│3,000 │1.證人江仲洲於│蔡進鴻販賣第二級毒品，累犯│
│  │月2日2│仲│用門號09│元    │  警詢之證述（│，處有期徒刑年柒月，未扣│
│  │0時22 │洲│00000000│      │  見警卷(一)第12│案行動電話（門號０９１９６│
│  │分3秒 │  │號行動電│      │  9至134頁）  │４０００１號，含ＳＩＭ卡壹│
│  │通聯後│  │話撥打蔡│      │2.通訊監察指揮│張）壹支沒收，如全部或一部│
│  │之某時│  │進鴻使用│      │  書、通訊監察│不能沒收時，追徵其價額，未│
│  │許    │  │之門號09│      │  譯文、指認犯│扣案販賣毒品所得新臺幣仟│
│  │      │  │00000000│      │  罪嫌疑人紀錄│元沒收之，如全部或一部不能│
│  │      │  │號行動電│      │  表（見警卷(一)│沒收時，以其財產抵償之。  │
│  │      │  │話      │      │  第135、137頁│                          │
│  │      │  ├────┤      │  ；本院卷第35│                          │
│  │      │  │嘉義縣水│      │  至37頁）    │                          │
│  │      │  │上鄉粗溪│      │              │                          │
│  │      │  │村地政事│      │              │                          │
│  │      │  │務所附近│      │              │                          │
│  │      │  │或嘉義縣│      │              │                          │
│  │      │  │水上鄉媽│      │              │                          │
│  │      │  │祖廟附近│      │              │                          │
├─┼───┼─┼────┼───┼───────┼─────────────┤
│26│98年6 │江│江仲洲使│1,000 │1.證人江仲洲於│蔡進鴻販賣第二級毒品，累犯│
│  │月5日2│仲│用門號09│元    │  警詢之證述（│，處有期徒刑年柒月，未扣│
│  │3時20 │洲│00000000│      │  見警卷(一)第12│案行動電話（門號０９１９６│
│  │分35秒│  │號行動電│      │  9至134頁）  │４０００１號，含ＳＩＭ卡壹│
│  │通聯後│  │話撥打蔡│      │2.通訊監察指揮│張）壹支沒收，如全部或一部│
│  │之某時│  │進鴻使用│      │  書、通訊監察│不能沒收時，追徵其價額，未│
│  │許    │  │之門號09│      │  譯文、指認犯│扣案販賣毒品所得新臺幣壹仟│
│  │      │  │00000000│      │  罪嫌疑人紀錄│元沒收之，如全部或一部不能│
│  │      │  │號行動電│      │  表（見警卷(一)│沒收時，以其財產抵償之。  │
│  │      │  │話      │      │  第135、137頁│                          │
│  │      │  ├────┤      │  ；本院卷第35│                          │
│  │      │  │嘉義縣水│      │  至37頁）    │                          │
│  │      │  │上鄉粗溪│      │              │                          │
│  │      │  │村地政事│      │              │                          │
│  │      │  │務所附近│      │              │                          │
│  │      │  │或嘉義縣│      │              │                          │
│  │      │  │水上鄉媽│      │              │                          │
│  │      │  │祖廟附近│      │              │                          │
├─┼───┼─┼────┼───┼───────┼─────────────┤
│27│98年6 │曾│曾安靖使│1,000 │1.證人曾安靖於│蔡進鴻販賣第二級毒品，累犯│
│  │月7日1│安│用門號09│元    │  警詢之證述（│，處有期徒刑年柒月，未扣│
│  │1時59 │靖│00000000│      │  見警卷(一)第14│案行動電話（門號０９１９６│
│  │分58秒│  │號行動電│      │  2至146頁）  │４０００１號，含ＳＩＭ卡壹│
│  │通聯後│  │話撥打蔡│      │2.通訊監察指揮│張）壹支沒收，如全部或一部│
│  │之某時│  │進鴻使用│      │  書、通訊監察│不能沒收時，追徵其價額，未│
│  │許    │  │之門號09│      │  譯文、指認犯│扣案販賣毒品所得新臺幣壹仟│
│  │      │  │00000000│      │  罪嫌疑人紀錄│元沒收之，如全部或一部不能│
│  │      │  │號行動電│      │  表（見警卷(一)│沒收時，以其財產抵償之。  │
│  │      │  │話      │      │  第147、150頁│                          │
│  │      │  ├────┤      │  ；本院卷第35│                          │
│  │      │  │嘉義縣水│      │  至37頁）    │                          │
│  │      │  │上鄉中興│      │3.拘提報告（見│                          │
│  │      │  │路齊普超│      │  本院卷第255 │                          │
│  │      │  │市旁    │      │  頁）        │                          │
├─┼───┼─┼────┼───┼───────┼─────────────┤
│28│98年6 │蔡│蔡志宏使│500元 │1.證人蔡志宏於│蔡進鴻販賣第二級毒品，累犯│
│  │月9日1│志│用門號09│      │  警詢之證述（│，處有期徒刑年柒月，未扣│
│  │3時33 │宏│00000000│      │  見警卷(一)第15│案行動電話（門號０９１６５│
│  │分42秒│  │號行動電│      │  4至158頁）  │３２２０４號，含ＳＩＭ卡壹│
│  │通聯後│  │話撥打蔡│      │2.通訊監察指揮│張）壹支沒收，如全部或一部│
│  │之某時│  │進鴻使用│      │  書、通訊監察│不能沒收時，追徵其價額，未│
│  │許    │  │之門號09│      │  譯文、指認犯│扣案販賣毒品所得新臺幣伍佰│
│  │      │  │00000000│      │  罪嫌疑人紀錄│元沒收之，如全部或一部不能│
│  │      │  │號行動電│      │  表（見警卷(一)│沒收時，以其財產抵償之。  │
│  │      │  │話      │      │  第159、160頁│                          │
│  │      │  ├────┤      │  ；本院卷第45│                          │
│  │      │  │嘉義縣水│      │  至47頁）    │                          │
│  │      │  │上鄉粗溪│      │              │                          │
│  │      │  │村地政事│      │              │                          │
│  │      │  │務所附近│      │              │                          │
│  │      │  │網咖    │      │              │                          │
├─┼───┼─┼────┼───┼───────┼─────────────┤
│29│98年6 │江│江仲洲使│3,000 │1.證人江仲洲於│蔡進鴻販賣第二級毒品，累犯│
│  │月10日│仲│用門號09│元    │  警詢之證述（│，處有期徒刑年柒月，未扣│
│  │18時33│洲│00000000│      │  見警卷(一)第12│案行動電話（門號０９１９６│
│  │分52秒│  │號行動電│      │  9至134頁）  │４０００１號，含ＳＩＭ卡壹│
│  │通聯後│  │話撥打蔡│      │2.通訊監察指揮│張）壹支沒收，如全部或一部│
│  │之某時│  │進鴻使用│      │  書、通訊監察│不能沒收時，追徵其價額，未│
│  │許    │  │之門號09│      │  譯文、指認犯│扣案販賣毒品所得新臺幣仟│
│  │（公訴│  │00000000│      │  罪嫌疑人紀錄│元沒收之，如全部或一部不能│
│  │意旨誤│  │號行動電│      │  表（見警卷(一)│沒收時，以其財產抵償之。  │
│  │載為6 │  │話      │      │  第135、138頁│                          │
│  │月17日│  ├────┤      │  ；本院卷第35│                          │
│  │12時33│  │嘉義縣水│      │  至37頁）    │                          │
│  │分17秒│  │上鄉粗溪│      │              │                          │
│  │）    │  │村地政事│      │              │                          │
│  │      │  │務所附近│      │              │                          │
│  │      │  │或嘉義縣│      │              │                          │
│  │      │  │水上鄉媽│      │              │                          │
│  │      │  │祖廟附近│      │              │                          │
├─┼───┼─┼────┼───┼───────┼─────────────┤
│30│98年6 │江│江仲洲使│500元 │1.證人江仲洲於│蔡進鴻販賣第二級毒品，累犯│
│  │月17日│仲│用門號09│      │  警詢之證述（│，處有期徒刑年柒月，未扣│
│  │12時33│洲│00000000│      │  見警卷(一)第12│案行動電話（門號０９１９６│
│  │分7秒 │  │號行動電│      │  9至134頁）  │４０００１號，含ＳＩＭ卡壹│
│  │通聯後│  │話撥打蔡│      │2.通訊監察指揮│張）壹支沒收，如全部或一部│
│  │之某時│  │進鴻使用│      │  書、通訊監察│不能沒收時，追徵其價額，未│
│  │許    │  │之門號09│      │  譯文、指認犯│扣案販賣毒品所得新臺幣伍佰│
│  │      │  │00000000│      │  罪嫌疑人紀錄│元沒收之，如全部或一部不能│
│  │      │  │號行動電│      │  表（見警卷(一)│沒收時，以其財產抵償之。  │
│  │      │  │話      │      │  第135、138頁│                          │
│  │      │  ├────┤      │  ；本院卷第79│                          │
│  │      │  │嘉義縣水│      │  至80頁）    │                          │
│  │      │  │上鄉萬能│      │              │                          │
│  │      │  │工商附近│      │              │                          │
├─┼───┼─┼────┼───┼───────┼─────────────┤
│31│98年6 │江│江仲洲使│500元 │1.證人江仲洲於│蔡進鴻販賣第二級毒品，累犯│
│  │月22日│仲│用門號09│      │  警詢之證述（│，處有期徒刑年柒月，未扣│
│  │11時4 │洲│00000000│      │  見警卷(一)第12│案行動電話（門號０９１９６│
│  │分20秒│  │號行動電│      │  9至134頁）  │４０００１號，含ＳＩＭ卡壹│
│  │通聯後│  │話撥打蔡│      │2.通訊監察指揮│張）壹支沒收，如全部或一部│
│  │之某時│  │進鴻使用│      │  書、通訊監察│不能沒收時，追徵其價額，未│
│  │許    │  │之門號09│      │  譯文、指認犯│扣案販賣毒品所得新臺幣伍佰│
│  │      │  │00000000│      │  罪嫌疑人紀錄│元沒收之，如全部或一部不能│
│  │      │  │號行動電│      │  表（見警卷(一)│沒收時，以其財產抵償之。  │
│  │      │  │話      │      │  第135、139頁│                          │
│  │      │  ├────┤      │  ；本院卷第79│                          │
│  │      │  │嘉義縣水│      │  至80頁）    │                          │
│  │      │  │上鄉粗溪│      │              │                          │
│  │      │  │村地政事│      │              │                          │
│  │      │  │務所附近│      │              │                          │
│  │      │  │網咖    │      │              │                          │
├─┼───┼─┼────┼───┼───────┼─────────────┤
│32│98年6 │蔡│蔡任傑使│2,000 │1.證人蔡任傑於│蔡進鴻販賣第二級毒品，累犯│
│  │月26日│任│用門號09│元    │  警詢之證述見│，處有期徒刑年柒月，未扣│
│  │17時29│傑│00000000│      │  警卷(一)第163 │案行動電話（門號０９１９６│
│  │分20秒│  │號行動電│      │  至167頁）   │４０００１號，含ＳＩＭ卡壹│
│  │通聯後│  │話撥打蔡│      │2.通訊監察指揮│張）壹支沒收，如全部或一部│
│  │之某時│  │進鴻使用│      │  書、通訊監察│不能沒收時，追徵其價額，未│
│  │許    │  │之門號09│      │  譯文、指認犯│扣案販賣毒品所得新臺幣貳仟│
│  │      │  │00000000│      │  罪嫌疑人紀錄│元沒收之，如全部或一部不能│
│  │      │  │號行動電│      │  表（見警卷(一)│沒收時，以其財產抵償之。  │
│  │      │  │話      │      │  第168、170頁│                          │
│  │      │  ├────┤      │  ；本院卷第79│                          │
│  │      │  │嘉義縣水│      │  至80頁）    │                          │
│  │      │  │上鄉粗溪│      │              │                          │
│  │      │  │村地政事│      │              │                          │
│  │      │  │務所附近│      │              │                          │
│  │      │  │網咖    │      │              │                          │
├─┼───┼─┼────┼───┼───────┼─────────────┤
│33│98年6 │江│江仲洲使│500元 │1.證人江仲洲於│蔡進鴻販賣第二級毒品，累犯│
│  │月27日│仲│用門號09│      │  警詢之證述（│，處有期徒刑年柒月，未扣│
│  │19時44│洲│00000000│      │  見警卷(一)第12│案行動電話（門號０９１９６│
│  │分17秒│  │號行動電│      │  9至134頁）  │４０００１號，含ＳＩＭ卡壹│
│  │通聯後│  │話撥打蔡│      │2.通訊監察指揮│張）壹支沒收，如全部或一部│
│  │之某時│  │進鴻使用│      │  書、通訊監察│不能沒收時，追徵其價額，未│
│  │許    │  │之門號09│      │  譯文、指認犯│扣案販賣毒品所得新臺幣伍佰│
│  │      │  │00000000│      │  罪嫌疑人紀錄│元沒收之，如全部或一部不能│
│  │      │  │號行動電│      │  表（見警卷(一)│沒收時，以其財產抵償之。  │
│  │      │  │話      │      │  第135、139頁│                          │
│  │      │  ├────┤      │  ；本院卷第79│                          │
│  │      │  │嘉義縣水│      │  至80頁）    │                          │
│  │      │  │上鄉粗溪│      │              │                          │
│  │      │  │村地政事│      │              │                          │
│  │      │  │務所附近│      │              │                          │
│  │      │  │網咖    │      │              │                          │
├─┼───┼─┼────┼───┼───────┼─────────────┤
│34│98年6 │江│江仲洲使│1,000 │1.證人江仲洲於│蔡進鴻販賣第二級毒品，累犯│
│  │月28日│仲│用門號09│元    │  警詢之證述（│，處有期徒刑年柒月，未扣│
│  │22時46│洲│00000000│      │  見警卷(一)第12│案行動電話（門號０９１９６│
│  │分50秒│  │號行動電│      │  9至134頁）  │４０００１號，含ＳＩＭ卡壹│
│  │通聯後│  │話撥打蔡│      │2.通訊監察指揮│張）壹支沒收，如全部或一部│
│  │之某時│  │進鴻使用│      │  書、通訊監察│不能沒收時，追徵其價額，未│
│  │許    │  │之門號09│      │  譯文、指認犯│扣案販賣毒品所得新臺幣壹仟│
│  │      │  │00000000│      │  罪嫌疑人紀錄│元沒收之，如全部或一部不能│
│  │      │  │號行動電│      │  表（見警卷(一)│沒收時，以其財產抵償之。  │
│  │      │  │話      │      │  第135、139頁│                          │
│  │      │  ├────┤      │  ；本院卷第79│                          │
│  │      │  │嘉義縣水│      │  至80頁）    │                          │
│  │      │  │上鄉粗溪│      │              │                          │
│  │      │  │村地政事│      │              │                          │
│  │      │  │務所附近│      │              │                          │
│  │      │  │網咖    │      │              │                          │
├─┼───┼─┼────┼───┼───────┼─────────────┤
│35│98年6 │蔡│蔡志宏使│1,000 │1.證人蔡志宏於│蔡進鴻販賣第二級毒品，累犯│
│  │月29日│志│用052681│元    │  警詢之證述（│，處有期徒刑年柒月，未扣│
│  │10時28│宏│917號公 │      │  見警卷(一)第15│案行動電話（門號０９１６５│
│  │分13秒│  │共電話撥│      │  4至158頁）  │３２２０４號，含ＳＩＭ卡壹│
│  │通聯後│  │打蔡進鴻│      │2.通訊監察指揮│張）壹支沒收，如全部或一部│
│  │之某時│  │使用之門│      │  書、通訊監察│不能沒收時，追徵其價額，未│
│  │許    │  │號091653│      │  譯文、指認犯│扣案販賣毒品所得新臺幣壹仟│
│  │      │  │2204號行│      │  罪嫌疑人紀錄│元沒收之，如全部或一部不能│
│  │      │  │動電話  │      │  表（見警卷(一)│沒收時，以其財產抵償之。  │
│  │      │  ├────┤      │  第159、161頁│                          │
│  │      │  │嘉義縣水│      │  ；本院卷第77│                          │
│  │      │  │上鄉粗溪│      │  至78頁）    │                          │
│  │      │  │村地政事│      │              │                          │
│  │      │  │務所附近│      │              │                          │
│  │      │  │網咖    │      │              │                          │
├─┼───┼─┼────┼───┼───────┼─────────────┤
│36│98年6 │江│江仲洲使│1,000 │1.證人江仲洲於│蔡進鴻販賣第二級毒品，累犯│
│  │月29日│仲│用門號09│元    │  警詢之證述（│，處有期徒刑年柒月，未扣│
│  │13時21│洲│00000000│      │  見警卷(一)第12│案行動電話（門號０９１９６│
│  │分38秒│  │號行動電│      │  9至134頁）  │４０００１號，含ＳＩＭ卡壹│
│  │通聯後│  │話撥打蔡│      │2.通訊監察指揮│張）壹支沒收，如全部或一部│
│  │之某時│  │進鴻使用│      │  書、通訊監察│不能沒收時，追徵其價額，未│
│  │許    │  │之門號09│      │  譯文、指認犯│扣案販賣毒品所得新臺幣壹仟│
│  │      │  │00000000│      │  罪嫌疑人紀錄│元沒收之，如全部或一部不能│
│  │      │  │號行動電│      │  表（見警卷(一)│沒收時，以其財產抵償之。  │
│  │      │  │話      │      │  第135、139頁│                          │
│  │      │  ├────┤      │  ；本院卷第79│                          │
│  │      │  │嘉義縣水│      │  至80頁）    │                          │
│  │      │  │上鄉粗溪│      │              │                          │
│  │      │  │村地政事│      │              │                          │
│  │      │  │務所附近│      │              │                          │
│  │      │  │網咖    │      │              │                          │
├─┼───┼─┼────┼───┼───────┼─────────────┤
│37│98年6 │江│江仲洲使│500元/│1.證人江仲洲於│蔡進鴻販賣第二級毒品，累犯│
│  │月30日│仲│用門號09│施用1 │  警詢之證述（│，處有期徒刑年柒月，未扣│
│  │19時58│洲│00000000│次之數│  見警卷(一)第12│案行動電話（門號０９１９６│
│  │分23秒│  │號行動電│量    │  9至134頁）  │４０００１號，含ＳＩＭ卡壹│
│  │通聯後│  │話撥打蔡│      │2.通訊監察指揮│張）壹支沒收，如全部或一部│
│  │之某時│  │進鴻使用│      │  書、通訊監察│不能沒收時，追徵其價額，未│
│  │許    │  │之門號09│      │  譯文、指認犯│扣案販賣毒品所得新臺幣伍佰│
│  │      │  │00000000│      │  罪嫌疑人紀錄│元沒收之，如全部或一部不能│
│  │      │  │號行動電│      │  表（見警卷(一)│沒收時，以其財產抵償之。  │
│  │      │  │話      │      │  第135、140頁│                          │
│  │      │  ├────┤      │  ；本院卷第79│                          │
│  │      │  │嘉義縣水│      │  至80頁）    │                          │
│  │      │  │上鄉粗溪│      │              │                          │
│  │      │  │村地政事│      │              │                          │
│  │      │  │務所附近│      │              │                          │
│  │      │  │網咖    │      │              │                          │
├─┼───┼─┼────┼───┼───────┼─────────────┤
│38│98年7 │江│江仲洲使│500元/│1.證人江仲洲於│蔡進鴻販賣第二級毒品，累犯│
│  │月1日8│仲│用門號09│施用1 │  警詢之證述（│，處有期徒刑年柒月，未扣│
│  │時56分│洲│00000000│次之數│  見警卷(一)第12│案行動電話（門號０９１９６│
│  │4秒通 │  │號行動電│量    │  9至134頁）  │４０００１號，含ＳＩＭ卡壹│
│  │聯後之│  │話撥打蔡│      │2.通訊監察指揮│張）壹支沒收，如全部或一部│
│  │某時許│  │進鴻使用│      │  書、通訊監察│不能沒收時，追徵其價額，未│
│  │      │  │之門號09│      │  譯文、指認犯│扣案販賣毒品所得新臺幣伍佰│
│  │      │  │00000000│      │  罪嫌疑人紀錄│元沒收之，如全部或一部不能│
│  │      │  │號行動電│      │  表（見警卷(一)│沒收時，以其財產抵償之。  │
│  │      │  │話      │      │  第135、140頁│                          │
│  │      │  ├────┤      │  ；本院卷第79│                          │
│  │      │  │嘉義縣水│      │  至80頁）    │                          │
│  │      │  │上鄉粗溪│      │              │                          │
│  │      │  │村地政事│      │              │                          │
│  │      │  │務所附近│      │              │                          │
│  │      │  │網咖    │      │              │                          │
├─┼───┼─┼────┼───┼───────┼─────────────┤
│39│98年7 │江│江仲洲使│500元/│1.證人江仲洲於│蔡進鴻販賣第二級毒品，累犯│
│  │月3日1│仲│用門號09│施用1 │  警詢之證述（│，處有期徒刑年柒月，未扣│
│  │1時48 │洲│00000000│次之數│  見警卷(一)第12│案行動電話（門號０９１９６│
│  │分54秒│  │號行動電│量    │  9至134頁）  │４０００１號，含ＳＩＭ卡壹│
│  │通聯後│  │話撥打蔡│      │2.通訊監察指揮│張）壹支沒收，如全部或一部│
│  │之某時│  │進鴻使用│      │  書、通訊監察│不能沒收時，追徵其價額，未│
│  │許    │  │之門號09│      │  譯文、指認犯│扣案販賣毒品所得新臺幣伍佰│
│  │      │  │00000000│      │  罪嫌疑人紀錄│元沒收之，如全部或一部不能│
│  │      │  │號行動電│      │  表（見警卷(一)│沒收時，以其財產抵償之。  │
│  │      │  │話      │      │  第135、140頁│                          │
│  │      │  ├────┤      │  ；本院卷第79│                          │
│  │      │  │嘉義縣水│      │  至80頁）    │                          │
│  │      │  │上鄉粗溪│      │              │                          │
│  │      │  │村地政事│      │              │                          │
│  │      │  │務所附近│      │              │                          │
│  │      │  │網咖    │      │              │                          │
├─┼───┼─┼────┼───┼───────┼─────────────┤
│40│98年7 │江│江仲洲使│500元/│1.證人江仲洲於│蔡進鴻販賣第二級毒品，累犯│
│  │月6日 │仲│用門號09│施用1 │  警詢之證述（│，處有期徒刑年柒月，未扣│
│  │14時25│洲│00000000│次之數│  見警卷(一)第12│案行動電話（門號０９１９６│
│  │分22秒│  │號行動電│量    │  9至134頁）  │４０００１號，含ＳＩＭ卡壹│
│  │通聯後│  │話撥打蔡│      │2.通訊監察指揮│張）壹支沒收，如全部或一部│
│  │之某時│  │進鴻使用│      │  書、通訊監察│不能沒收時，追徵其價額，未│
│  │許    │  │之門號09│      │  譯文、指認犯│扣案販賣毒品所得新臺幣伍佰│
│  │      │  │00000000│      │  罪嫌疑人紀錄│元沒收之，如全部或一部不能│
│  │      │  │號行動電│      │  表（見警卷(一)│沒收時，以其財產抵償之。  │
│  │      │  │話      │      │  第135、140頁│                          │
│  │      │  ├────┤      │  ；本院卷第79│                          │
│  │      │  │嘉義縣水│      │  至80頁）    │                          │
│  │      │  │上鄉中興│      │              │                          │
│  │      │  │路齊普超│      │              │                          │
│  │      │  │市旁    │      │              │                          │
├─┼───┼─┼────┼───┼───────┼─────────────┤
│41│98年7 │曾│曾安靖使│1,000 │1.證人曾安靖於│蔡進鴻販賣第二級毒品，累犯│
│  │月9日1│安│用門號09│元    │  警詢之證述（│，處有期徒刑年柒月，未扣│
│  │4時49 │靖│00000000│      │  見警卷(一)第14│案行動電話（門號０９１９６│
│  │分55秒│  │號行動電│      │  2至146頁）  │４０００１號，含ＳＩＭ卡壹│
│  │通聯後│  │話撥打蔡│      │2.通訊監察指揮│張）壹支沒收，如全部或一部│
│  │之某時│  │進鴻使用│      │  書、通訊監察│不能沒收時，追徵其價額，未│
│  │許    │  │之門號09│      │  譯文、指認犯│扣案販賣毒品所得新臺幣壹仟│
│  │      │  │00000000│      │  罪嫌疑人紀錄│元沒收之，如全部或一部不能│
│  │      │  │號行動電│      │  表（見警卷(一)│沒收時，以其財產抵償之。  │
│  │      │  │話      │      │  第147、151頁│                          │
│  │      │  ├────┤      │  ；本院卷第79│                          │
│  │      │  │嘉義縣水│      │  至80頁）    │                          │
│  │      │  │上鄉中興│      │3.拘提報告（見│                          │
│  │      │  │路齊普超│      │  本院卷第255 │                          │
│  │      │  │市旁    │      │  頁）        │                          │
├─┼───┼─┼────┼───┼───────┼─────────────┤
│42│98年7 │蔡│蔡志宏使│1,000 │1.證人蔡志宏於│蔡進鴻販賣第二級毒品，累犯│
│  │月11日│志│用門號09│元    │  警詢之證述（│，處有期徒刑年柒月，未扣│
│  │21時27│宏│00000000│      │  見警卷(一)第15│案行動電話（門號０９１９６│
│  │分35秒│  │號行動電│      │  4至158頁）  │４０００１號，含ＳＩＭ卡壹│
│  │通聯後│  │話撥打蔡│      │  ）          │張）壹支沒收，如全部或一部│
│  │之某時│  │進鴻使用│      │2.通訊監察指揮│不能沒收時，追徵其價額，未│
│  │許    │  │之門號09│      │  書、通訊監察│扣案販賣毒品所得新臺幣壹仟│
│  │      │  │00000000│      │  譯文、指認犯│元沒收之，如全部或一部不能│
│  │      │  │號行動電│      │  罪嫌疑人紀錄│沒收時，以其財產抵償之。  │
│  │      │  │話      │      │  表（見警卷(一)│                          │
│  │      │  ├────┤      │  第159、162頁│                          │
│  │      │  │嘉義縣水│      │  ；本院卷第79│                          │
│  │      │  │上鄉粗溪│      │  至80頁）    │                          │
│  │      │  │村地政事│      │              │                          │
│  │      │  │務所附近│      │              │                          │
├─┼───┼─┼────┼───┼───────┼─────────────┤
│43│98年7 │江│江仲洲使│500元/│1.證人江仲洲於│蔡進鴻販賣第二級毒品，累犯│
│  │月12日│仲│用門號09│施用1 │  警詢之證述（│，處有期徒刑年柒月，未扣│
│  │12時43│洲│00000000│次之數│  見警卷(一)第12│案行動電話（門號０９１９６│
│  │分39秒│  │號行動電│量    │  9至134頁）  │４０００１號，含ＳＩＭ卡壹│
│  │通聯後│  │話撥打蔡│      │2.通訊監察指揮│張）壹支沒收，如全部或一部│
│  │之某時│  │進鴻使用│      │  書、通訊監察│不能沒收時，追徵其價額，未│
│  │許    │  │之門號09│      │  譯文、指認犯│扣案販賣毒品所得新臺幣伍佰│
│  │      │  │00000000│      │  罪嫌疑人紀錄│元沒收之，如全部或一部不能│
│  │      │  │號行動電│      │  表（見警卷(一)│沒收時，以其財產抵償之。  │
│  │      │  │話      │      │  第135、141頁│                          │
│  │      │  ├────┤      │  ；本院卷第79│                          │
│  │      │  │嘉義縣水│      │  至80頁）    │                          │
│  │      │  │上鄉粗溪│      │              │                          │
│  │      │  │村地政事│      │              │                          │
│  │      │  │務所附近│      │              │                          │
│  │      │  │網咖    │      │              │                          │
├─┼───┼─┼────┼───┼───────┼─────────────┤
│44│98年7 │江│江仲洲使│500元/│1.證人江仲洲於│蔡進鴻販賣第二級毒品，累犯│
│  │月12日│仲│用門號09│施用1 │  警詢之證述（│，處有期徒刑年柒月，未扣│
│  │22時8 │洲│00000000│次之數│  見警卷(一)第12│案行動電話（門號０９１９６│
│  │分38秒│  │號行動電│量    │  9至134頁）  │４０００１號，含ＳＩＭ卡壹│
│  │通聯後│  │話撥打蔡│      │2.通訊監察指揮│張）壹支沒收，如全部或一部│
│  │之某時│  │進鴻使用│      │  書、通訊監察│不能沒收時，追徵其價額，未│
│  │許    │  │之門號09│      │  譯文、指認犯│扣案販賣毒品所得新臺幣伍佰│
│  │      │  │00000000│      │  罪嫌疑人紀錄│元沒收之，如全部或一部不能│
│  │      │  │號行動電│      │  表（見警卷(一)│沒收時，以其財產抵償之。  │
│  │      │  │話      │      │  第135、141頁│                          │
│  │      │  ├────┤      │  ；本院卷第79│                          │
│  │      │  │嘉義縣水│      │  至80頁）    │                          │
│  │      │  │上鄉粗溪│      │              │                          │
│  │      │  │村地政事│      │              │                          │
│  │      │  │務所附近│      │              │                          │
│  │      │  │網咖    │      │              │                          │
├─┼───┼─┼────┼───┼───────┼─────────────┤
│45│98年7 │呂│呂聰傅使│500元 │1.證人呂聰傅於│蔡進鴻販賣第二級毒品，累犯│
│  │月14日│聰│用門號09│      │  警詢、偵查及│，處有期徒刑年柒月，未扣│
│  │12時53│傅│00000000│      │  本院具結之證│案行動電話（門號０９１６５│
│  │分45秒│  │號行動電│      │  述（見警卷(一)│３２２０４號，含ＳＩＭ卡壹│
│  │通聯後│  │話撥打蔡│      │  第87至91頁；│張）壹支沒收，如全部或一部│
│  │之某時│  │進鴻使用│      │  交查字第2630│不能沒收時，追徵其價額，未│
│  │許    │  │之門號09│      │  號卷第7頁； │扣案販賣毒品所得新臺幣伍佰│
│  │      │  │00000000│      │  本院卷第184 │元沒收之，如全部或一部不能│
│  │      │  │號行動電│      │  至202頁）   │沒收時，以其財產抵償之。  │
│  │      │  │話      │      │2.通訊監察指揮│                          │
│  │      │  ├────┤      │  書、通訊監察│                          │
│  │      │  │嘉義縣水│      │  譯文、指認犯│                          │
│  │      │  │上鄉大崙│      │  罪嫌疑人紀錄│                          │
│  │      │  │村大廟附│      │  表（見警卷(一)│                          │
│  │      │  │近      │      │  第92、99頁；│                          │
│  │      │  │        │      │  本院卷第77至│                          │
│  │      │  │        │      │  78頁）      │                          │
├─┼───┼─┼────┼───┼───────┼─────────────┤
│46│98年7 │黃│黃明堂使│1,000 │1.證人黃明堂於│蔡進鴻販賣第二級毒品，累犯│
│  │月中旬│明│用門號09│元    │  警詢之證述（│，處有期徒刑年柒月，未扣│
│  │某日某│堂│00000000│      │  見警卷第100 │案行動電話（門號０９１６５│
│  │時許  │  │號行動電│      │  至109頁）   │３２２０４號，含ＳＩＭ卡壹│
│  │      │  │話撥打蔡│      │2.指認犯罪嫌疑│張）壹支沒收，如全部或一部│
│  │      │  │進鴻使用│      │  人紀錄表（見│不能沒收時，追徵其價額，未│
│  │      │  │之門號09│      │  警卷(一)第105 │扣案販賣毒品所得新臺幣壹仟│
│  │      │  │00000000│      │  頁）        │元沒收之，如全部或一部不能│
│  │      │  │號行動電│      │              │沒收時，以其財產抵償之。  │
│  │      │  │話      │      │              │                          │
│  │      │  ├────┤      │              │                          │
│  │      │  │嘉義縣水│      │              │                          │
│  │      │  │上鄉省道│      │              │                          │
│  │      │  │7-11超商│      │              │                          │
│  │      │  │旁      │      │              │                          │
├─┼───┼─┼────┼───┼───────┼─────────────┤
│47│98年7 │曾│曾安靖使│1,000 │1.證人曾安靖於│蔡進鴻販賣第二級毒品，累犯│
│  │月19日│安│用門號09│元    │  警詢之證述（│，處有期徒刑年柒月，未扣│
│  │16時48│靖│00000000│      │  見警卷(一)第14│案行動電話（門號０９１９６│
│  │分45秒│  │號行動電│      │  2至146頁）  │４０００１號，含ＳＩＭ卡壹│
│  │通聯後│  │話撥打蔡│      │2.通訊監察指揮│張）壹支沒收，如全部或一部│
│  │之某時│  │進鴻使用│      │  書、通訊監察│不能沒收時，追徵其價額，未│
│  │許    │  │之門號09│      │  譯文、指認犯│扣案販賣毒品所得新臺幣壹仟│
│  │      │  │00000000│      │  罪嫌疑人紀錄│元沒收之，如全部或一部不能│
│  │      │  │號行動電│      │  表（見警卷(一)│沒收時，以其財產抵償之。  │
│  │      │  │話      │      │  第147、152頁│                          │
│  │      │  ├────┤      │  ；本院卷第  │                          │
│  │      │  │嘉義縣水│      │  85-1頁）    │                          │
│  │      │  │上鄉粗溪│      │3.拘提報告（見│                          │
│  │      │  │村地政事│      │  本院卷第255 │                          │
│  │      │  │務所附近│      │  頁）        │                          │
│  │      │  │網咖    │      │              │                          │
├─┼───┼─┼────┼───┼───────┼─────────────┤
│48│98年7 │呂│呂聰傅使│1,200 │1.證人呂聰傅於│蔡進鴻販賣第二級毒品，累犯│
│  │月20日│聰│用門號09│元    │  警詢、偵查及│，處有期徒刑年柒月，未扣│
│  │某時許│傅│00000000│      │  本院具結之證│案行動電話（門號０９１９６│
│  │      │  │號行動電│      │  述（見警卷(一)│４０００１號，含ＳＩＭ卡壹│
│  │      │  │話撥打蔡│      │  第87至91頁；│張）壹支沒收，如全部或一部│
│  │      │  │進鴻使用│      │  交查字第2630│不能沒收時，追徵其價額，未│
│  │      │  │之門號09│      │  號卷第7頁； │扣案販賣毒品所得新臺幣壹仟│
│  │      │  │00000000│      │  本院卷第184 │貳佰元沒收之，如全部或一部│
│  │      │  │號行動電│      │  至202頁）   │不能沒收時，以其財產抵償之│
│  │      │  │話      │      │2.指認犯罪嫌疑│。                        │
│  │      │  ├────┤      │  人紀錄表（見│                          │
│  │      │  │嘉義縣水│      │  警卷(一)第92頁│                          │
│  │      │  │上鄉大崙│      │  ）          │                          │
│  │      │  │村大廟附│      │              │                          │
│  │      │  │近      │      │              │                          │
└─┴───┴─┴────┴───┴───────┴─────────────┘

司法院資訊處製作；財團法人民間司法改革基金會備份。
